---
title: "data structure in R"
author: "chenzhiming"
date: '2024-10-9'
documentclass: article
---


```{css echo = FALSE} 

p {
  font-size: 14px;
}

h1 {
  font-size: 20px;
  font-weight: bold;
  color: #7C1313
}

h2 {
  font-size: 18px;
  font-weight: bold;
  color: #144676
 
}

h3 {
  font-size: 16px;
  font-weight: bold;
  color: #144676
 
}
pre {
  max-height: 300px;
  overflow-y: auto;
}

pre[class] {
  max-height: 200px;
}

.scroll-100 {
  max-height: 200px;
  overflow-y: auto;
  background-color: inherit;
}
```

```{r setup, include=FALSE}
knitr::opts_chunk$set(echo = TRUE,warning = FALSE,message = FALSE, class.output="scroll-100")
 
##library(tidyverse) # Wickham的数据整理的整套工具
##library(lubridate) # 日期和日期时间数据处理
pdf.options(height=10/2.54, width=10/2.54, family="GB1") # 注意：此设置要放在最后
```


```{r echo=FALSE ,fig.width = 9,fig.height=3.83,dpi=300,dev="png"}
source("../cover/cover.R")
gen_cover(main ="R语言基础\n高效信息传递",
          subtitle = "R语言基础工具\n pdf文件合并",
          label = "专注R语言原创分享",
          bg_fig = "../cover/p_bg.png",
          min_fig = "../cover/min_bg_2.png",
          logo ="../cover/p_logo2.png")  %>% 
  ggsave("final5.png",.,device = "png",width = 9,height = 3.83)

library(tidyverse)
 
```



# 背景介绍

继续R语言基础知识的总结梳理，本文记录R语言数据结构之向量。当做读书笔记留存。

部分内容会与之前的文章内容重叠。



参考书目：

+  Advance R

+  R语言实战

+  R语言编程艺术

+  统计建模与R语言

+  R语言官方文档 R Language Definition

说明，在R将数据框，列表，矩阵和数组，均视为向量。本文为了材料组织及惯例遵从，将向量，数组与矩阵，列表分开记录说明。也可以理解为，本文中的向量，是一个特指向量的概念。矩阵、数组、列表和数据框分别为特殊向量。


# 向量

向量有两种形式：

+  原子向量(atomic)

+  列表(list)

两者在元素类型方面存在区别：

+  原子向量：所有元素必须具有相同类型；

+  列表：元素可以具有不同类型。

+  **NULL**:不是向量，但与向量密切相关，通常充当通用零长度的向量角色。

每个向量具备属性：

+  维度属性： 将向量转换为矩阵和数组；

+  类属性： 为S3 对象系统提供支持。

## 原子向量

###  原子向量的四种常见类型(也可称为模式：mode)：

+  **逻辑型(logical)**：(TRUE或FALSE),也可以用其缩写(T或F)表示；

+  **整形(integer)**: 写法类似双精度型，但需在数值后紧跟一个大写的'L',比如(123L,1e4l,0xcafeL),因为是整形，显然，就不能包含小数值(小数后跟L,得到的结果依然为double类型)。这个L就是C 语言中的长整数后缀，因为小写的l与复数中的i太相似，R中用L 来表示整形数据类型；

+  **双精度型(double)**：就是最广泛使用的数值型，可以是十进制，科学计数法，十六进制等形式 (0.1234, 1.23e4, 0xcafe)。 Inf,-Inf,NaN(不是数字),这些是浮点标准定义的特殊值。

+  **字符型(character)**：用双引号""或单引号''括起来的字符串；特殊字符需要`\`进行转义。

不常见的类型：

+  **复数型(complex)**:就是数学中的复数表达式：2+3i

+  **原始型(raw)**:raw 创建指定长度的原始向量。向量的每个元素都等于 0 。原始向量用于存储固定长度的字节序列。 这个类型本人没有用过。

> **关于标量** : 从技术的角度看，R语言没有标量，也就是说，在R语言中，单个数值(标量)没有单独的数据类型，他是向量的一种特例。
 
```{r}
x <- letters[1:3]
y <- 1:3
z <- c(1,2,3)
m <- c(T,F,T)
n <- 3 + 4i

map(list(x,y,z,m,n),typeof)

```



###  NA与NULL

+  **NA**

在R中使用NA 代表缺少或未知的值。NA(Not Applicable)，通常称之为缺失值。

缺失值往往具有传染性：也就是以缺失值为输入的计算过程，返回的会是一个缺失值。

```{r}
NA >5

10 * NA

!NA
```

例外情况：当某个等式**适用于所有可能的**输入时。最显著的就是NA 与TRUE求或,或与FALSE求并的结果时。

```{r}
NA|TRUE

NA&FALSE

NA^0
 
```

在确定向量中那些值缺失是，缺失值的传染性会导致常见错误

```{r}
x <- c(1,2,NA,4,NA)
x == NA
```

使用`is.na()`函数来检验向量中是否含有缺失值

```{r}
is.na(x)
```

缺失值的查找与处置，是R语言数据分析处理中的重要环节，很多统计函数会要求函数跳过NA值。或者说，很多函数有跳过，删除，忽略NA值的参数选项。

```{r}
mean(x)

mean(x,na.rm = TRUE)
```
**NA** 的不同类型：

NA 有四种不同类型

    + 逻辑型(NA)
    
    + 整形(NA_integer_)
    
    + 双精度型(NA_real_)
    
    + 字符型(NA_character_)
    
 但这种区分显得有点没必要，至少是不重要的，因为，他在向量中会被自动、强制转换为正确的类型。
 
 
 
```{r}
x
mode(x[3])

y <- c("abc",NA,"THANKS",2,NULL)

mode(y[2])
mode(y[4])
```

+  **NULL**
    
 **NULL** 与 **NA** 区别挺大。
 
 NULL 代表不存在的值，NA 代表存在但为止的值。
 
 
 
```{r}
x

x_null <- c(1,2,NULL,4,NULL)

mean(x_null)
```
 R在执行运算时，会自动跳过NULL值。基于该特性，我们可以将NULL用于在循环中创建向量。
 
```{r}
z <- NULL
for (i in 1:10)if(i%%2 == 0)z <- c(z,i)
z
```
 
这里创建一个空向量,循环开始于这个向量，然后逐步往里加数据.

将 NULL 改为 NA?


```{r}
z <- NA
for (i in 1:10)if(i%%2 == 0)z <- c(z,i)
z
```

下面这个例子也可以看出，NA是扎扎实实存在的，只是不知道他是啥； NULL是不存在的。

```{r}
z <- NULL
length(z)

z <- NA
length(z)
```

###  强制转换

对于原子向量,类型是整个向量的属性，非某一单独元素的属性；要求所有元素类型相同，当不同的类型置于同一向量中，R 将执行强制转换。该强制转换遵循一定顺序，其顺序依次如下：

1.  字符型

2.  双精度型

3.  整形

4.  逻辑型

以此顺序，一个整数与一个字符组合在向量中，整数将会转换为字符。

```{r}

x <-  c("abc", 12)
x
```
+  **自动转换**：这些转换通常都强制自动执行。在执行数学函数运算时，通常会将向量类型转换为数值。

下例中，向量x中包含NA,还包含TRUE 和FALSE 逻辑型元素，执行sum()求和运算时，TRUE 变为1，FALSE 变为0.

```{r}
x <- c(NA, TRUE, FALSE,3,5)

sum(x,na.rm = T)
```

+  **刻意转换**： 使用`as.*()`系列函数执行刻意转换。

1.  字符型：as.character()

2.  双精度型:as.double()

3.  整形:as.integer()

4.  逻辑型:as.logical()

5.  数值型:as.numeric()

强制转换会存在不成功的情形，此时会生成NA(缺失值)和警告：比如字符型转成数值型时。

如下例中，向量x中包含NA,还包含TRUE 和FALSE 逻辑型元素，按自动转换优先级，逻辑型转换为数值型。
 
当增加字符型元素，在人工刻意转换为数值型时，就会在对应位置出现NA值。

当向量中有先有字符型时，后加入的逻辑型会自动转换为字符型。

下例中，字符"abc"先添加进向量x，然后逻辑型元素TRUE添加进去后自动转换为字符型，且其他非NA 元素也转换为字符型。 (这种情况下，逻辑元素 TRUE 没有机会变为数值型 )

然后，通过as.numeric()函数转换，数值转换成功，NA,"abc"和"TRUE"(非TRUE)转换失败，返回NA。


```{r}
x <- c(NA, TRUE, FALSE,3,5)

x

x[6] <- "abc"

x[7] <- TRUE

x
as.numeric(x)


```

现在，调整"abc" 和 TRUE 添加顺序(不改变上例中的下标),可以看到：

逻辑元素TRUE首先加入到向量x的第7位,第6位为空时自动填入NA值；这时，逻辑向量TRUE按自动强制转换优先级规则，自动转换为数值1；

然后，字符串'abc'添加进新的向量x的第6位(替换掉上一步自动带出的NA); 这时，各元素中字符型的优先级最高，向量中的元素全部转为字符型，当然NA除外；

最后一步，执行as.numeric(x)，向量中的“数值”类字符串被转换为数值型元素，其他字符串转换失败，返回NA。


```{r}
x <- c(NA, TRUE, FALSE,3,5)
x
x[7] <- TRUE
x
x[6] <- "abc"
x

as.numeric(x)
```

###  测试检验

我们可以用`is.*()`系列函数来检验向量是否为我们给定的或者说预期的类型。

1.  字符型：is.character()

2.  双精度型:is.double()

3.  整形:is.integer()

4.  逻辑型:is.logical()

5.  数值型:is.numeric() : 在本文注意要点章节展开说明。
 
它们返回逻辑结果，即TRUE或FALSE.

注意，与is.na()函数不同，上述函数仅对向量进行整体判断，不会对向量中的元素逐一判断。

当向量中有NA值时，上述函数会自动会忽略NA值而给出检验测试判断。
 
```{r}
x
is.na(x) # 检验判断向量各元素是否为NA

is.character(x) # 检验判断向量是否为字符型，结论是TRUE

is.double(as.numeric(x)) # 字符型向量转换为数值型，然后进行检验

is.integer(as.numeric(x)) # 返回FALSE...


```

 
## 向量属性

原子向量集不包含许多重要的数据结构，比如矩阵，数组，因子，日期等。这些类型通过添加属性建立在原子向量之上。

R中每个对象都有属性，即描述对象特征的元信息。属性可以理解为将元数据附加到对象的一对“名字-值”。

属性的行为类似于命名列表，但实际上是成对列表。

###  与属性相关的几个函数：

+  attribute(): 整体检索全体属性；

+  attr(): 检索及修改(设置)属性；

+  structure():整体设置全体属性。

```{r}
x <- c(a =1,b = 2, c = 3)

attributes(x)

attr(x,"names")

attr(x,"names") <- LETTERS[24:26]

attr(x,"type") <- "numeric"

attributes(x) 

structure(1:3,
          names = LETTERS[24:26],
          type = "numeric",
          usage = "口服") %>% 
    str()

attributes(x)
```

对向量操作，会导致属性的丢失，但**名字及维度**两个属性不会。

如这个例子中，进行子集选取后，其他属性消失，仅剩下names 属性。

```{r}
`[`(x,2:3) %>% 
    attributes()
```

要保留属性，需要自行创建S3类，这个会在后续的文章中讲到。

向量的重要属性：

+  名字(names)： 给每个元素一个名字的字符向量；

+  维度(dim)： dimension,整形向量，用于将向量转化为矩阵或数组。


###  名字

给向量命名：

+  创建向量的时候即进行命名

```{r}
x <- c(a =1,b = 2, c = 3)
```

+  名字向量复制给names()

```{r}
x <- 1:3

names(x) <-  letters[1:3]
```

+  setNames()函数内执行

```{r}
x <- setNames(1:3,letters[1:3])
```

注意事项：

+  避免使用attr(x,"names")对向量进行命名，因为它比names()需要更多的输入，而且可读性也很低。

+  可以使用`unname(x)` 或`names(x)<-NULL` 执行删除向量名字的操作。

```{r}
unname(x)
names(x)<-NULL
x
```

###  维度

在向量中添加dim属性，可以使其表现得像二维矩阵或多维数组。

矩阵和数组主要用于数学和统计，编程中应用不多。

+  向量的长度 

```{r}
length(x)
```

使用dim(),matrix()和array()创建矩阵和数组。

```{r}
x <- 1:24
length (x)

dim(x)

dim(x) <- c(4,6)
x

dim(x) <- c(2,3,4)
x

x_matrix <- matrix(x,nrow = 4,ncol = 6)
 
x_array <- array(x,c(2,3,4))

 
```

一维向量dim属性返回值为NULL。当然，矩阵也可以是单行，或者单列，数组也可以只有一个维度。

我们使用str()函数查看向量，矩阵，数组的结构，理解他们其实都是向量。

```{r}
str(x)
str(x_matrix)
str(x_array)
```

## S3原子向量

向量最重要的属性之一：类(class)属性，它是S3对象系统的基础。

具有类属性会将对象转换为S3对象，这意味着当传递给泛型函数时，其行为将与常规向量不同。

每个S3对象都建立在基本类型之上，且通常将附加的信息存储在其他属性中。

四个重要S3 向量

+  分类数据：其值来自记录在因子向量(factor)向量中的一组固有水平；

+  日期：分辨率(颗粒度)到日期，记录在Date 向量中；

+  日期时间：分辨率(颗粒度)到秒货亚秒级别，存储在POSIXct向量中；

+  持续时间：存储在difftime向量中。

### 因子

因子向量用于存储分类数据，建立在具有两个属性的**整型向量**之上。

class:值为factor；

levels: 定义允许值的集合。

```{r}
x <- letters[1:5]
x <- factor(x)
x 

typeof(x)
str(x)
attributes(x)
```

当知道一组可能得值，但他们在给定的数据集中并不全部存在时，因子将很有用。

当列出一个因子时，我们将获得所有分类的计数。

```{r}
f_test <- factor(rep(letters[1:3], 2),levels = letters[1:5])

table(f_test)
```

+  **有序因子**

因子的一个类别。有序因子的行为类似常规因子，但其因子水平顺序具有意义(如高，中，低，满意，一般，不满意等)

下例中，可以比较f_order 与 f_test 打印结果的区别。

```{r}
f_order <- ordered(rep(letters[1:3], 2),levels = letters[5:1])
f_order 
f_test
```

也可以使用factor()函数中的ordered参数来执行定序操作。

```{r}
rep(letters[1:3], 2) %>% 
    factor(levels = letters[5:1],ordered = T)

```

关于因子水平，当不指定因子水平时，将根据向量中不同值获得。下例中可见：

```{r}
rep(letters[1:3], 2) %>% 
    factor(ordered = T) %>% 
    levels()

levels(f_test)
```
使用levels()函数，获得因子向量的因子水平。


+  转换与检验

与原子向量一样，也可以使用函数对向量进行转换及测试

is.factor() :检验向量是否为因子型向量

as.factor() :将向量转换为因子型向量

```{r}

is.factor(f_test) # 检验f_test 向量是否为因子型向量

x <- rep(letters[1:3], 2)

typeof(x) # x为字符型向量

x %>% 
    as.factor() %>% # 使用as.factor()将字符型向量转换为因子型向量
    attributes() 

c(0,1,1,1,1,0,1,0,0,0,1,1,0,1,0) %>% 
    as.factor() %>% 
    table() %>% 
    typeof()

 
```

+  一些补充说明：

1. R 基础包中，有些函数会自作主张将字符型转换为因子型，这是不合理的；

2. 理论上，因子水平是理论或实验设计的属性，需被人为设定，而非数据本身属性。

3. 可以使用数字，字符串。但因子是建立在整数之上，因此将他们像处理数值或字符串一样对待时均需要小心操作；

4. 比如，对由数字构成因子向量执行sum()等数据计算操作是没有意义的；

5. 再比如，一些字符串方法会自动将因子强制转换为字符串；

6. 为避免意外，执行对应向量类型操作前，将因子向量强制转换先。

```{r}
f_test %>% 
    as.character() %>% 
    nchar()

c(0,1,1,1,1,0,1,0,0,0,1,1,0,1,0) %>% 
    as.factor() %>% 
    as.double() %>% 
    mean()
 

```

### 日期，日期时间及difftime

+  日期

日期向量建立在双精度型向量之上。其class(类)为Date。就这一个属性

```{r}
today <- Sys.Date()

`-`(today,31) # 可以执行日期计算，减去31天，即上月12日

today %>% 
    typeof() # 双精度型

today %>% 
    attributes() # 只有class属性，结果为Date

today %>% 
    unclass() # 结果表示自1970-01-01来的天数
```

+  日期时间

Base R  包提供两种存储日期时间信息的方式：

    + POSIXct: 便携式操作系统接口的缩写，是一系列跨平台标准。ct是指日历时间，calendar time，C语言中time_t类型；
    
    + POSIXlt： lt是指本地时间，local time，C 语言中struct tm类型。
    
Advance R 书中重点介绍前者。

1. 建立在double向量上；

2.其值为自1970-1-1起的秒数。

```{r}
now_lub <- lubridate::now()

now_posi <- as.POSIXct("2024-08-01 16:36", tz = "UTC")

now_lub
now_posi
map(list(now_lub,now_posi), ~typeof(.x))

map(list(now_lub,now_posi), ~attributes(.x))

```

+ 持续时间

持续时间：日期对或日期时间对之间的时间量。即delta D 或delta T。

以difftime存储。

建立在double型向量之上，有units属性，该属性用于确定整数的单位。

```{r}
t_days <- as.difftime(7,units = "days")
t_week <- as.difftime(12,units = "weeks")

map(list(t_days,t_week), ~typeof(.x))

map(list(t_days,t_week), ~attributes(.x))
```

时间，日期类数据及其计算处理，是一个庞大的体系内的话事，后续会有专门的系列文章来说明这些内容。

#  向量的计算

在进入向量计算部分前，列明几个R语言中向量相关的特征。

##  声明

编译语言会需要对变量进行声明，脚本语言(R,Python等)无需声明变量。如下例子，合法且普遍。

```{r}
x <- 1:3 
```

但，如果要引用向量中的特定元素，则，需要告知R。如下例子中，会抛出错误。

```{r eval=FALSE, include=TRUE}

xx[1] <- 3

错误: 找不到对象'xx'
```

应该先创建向量xx，比如下例，是合法的。

```{r}
xx <- numeric()

xx[1] <- 2

xx
```

R语言本身是函数式语言，读写向量中元素，本质是由函数来完成，如果R 事先不知道xx是一个向量，那他就没法执行--因为它找不到对象。

##  循环补齐

在向量运算中，如果要求向量长度相同，R会对向量进行自动循环补齐：重复较短的向量，直到其与长向量长度一致。

看这个例子：

```{r}
1:3 + 2:8
```
1,2,3三个数字与2到8这7个数字相加。 向量长度不等，R让1:3自动循环补齐至2:8的长度，也就是:

1,2,3,1,2,3,1其与

2,3,4,5,6,7,8相加，结果为：

3,5,7,6,8,10,9

##  创建向量

前面的各种例子中，我们创建了大量向量。 这里记录一些常见的向量创建方法。

+  用`:`创建向量

`:` 生成指定范围内数值构成的向量


```{r}
x <- 1:4 # 升序

y <- 32:28 # 降序
```

再回到这个用于自动循环补齐说明的案例中，也是用`:`创建向量。

```{r}
1:3 + 2:8

1:5:6
`:`(1,5)
```

这里引申出一个运算符优先级的问题。例子运算结果显示，符号`:`的优先级大于符号` + `。

>关于运算符号优先级，参考如下内容：优先级由高到低排列。

    +  :: :::	access variables in a namespace 命名空间里取变量
    
    +  $ @	component / slot extraction 提取元素
    
    +  [ [[	indexing  索引,取子集
    
    +  ^	exponentiation (right to left) 指数
    
    +  - +	unary minus and plus 一元计算(加减)
    
    +  :	sequence operator(顺序操作)
    
    +  %any% |>	special operators (including %% and %/%) 特殊操作(包括整除，取余等)
    
    +  * /	multiply, divide 乘,除
    
    +  + -	(binary) add, subtract 加,减
    
    +  < > <= >= == !=	ordering and comparison 排序和比较
    
    +  !	negation 取反
    
    +  & &&	and 取并
    
    +  | ||	or 取或
    
    +  ~	as in formulae
    
    +  -> ->>	rightwards assignment 向右赋值
    
    +  <- <<-	assignment (right to left) 向左赋值
    
    +  =	assignment (right to left) 向左赋值
    
    +  ?	help (unary and binary) 帮助


+  用seq()函数创建向量

seq()函数生成等差数列

```{r}
seq(from = 1, to = 5, by = 0.5 )# 指定步长

seq(from = 1, to = 5, length = 21 ) # 指定总长
 
```

相关联的还有一些函数，如seq_along(),seq.Date()等，这里不做展开。


+  用rep()函数创建向量

生成重复数

```{r}
rep(letters[1:3],times =3)

rep(letters[1:3],each =3)

rep(letters[1:3],length.out = 10)
```

##  使用any() all()函数

any() 函数和all()函数返回逻辑值。

any() 判断只要一个为TRUE,则返回TRUE

all() 判断全部为TRUE,方返回TRUE

```{r}

x <- seq(from = 1, to = 5, length = 21 )
    
any(x%%0.4 == 0)    

all(x < 6)    
    
```

##  索引及子集选取

已有文章输出，本文不重复展开。

##  向量化运算

R语言运算速度提升的一大法宝就是向量化。将函数应用于向量，实际等于用于向量的每个元素。

+  向量输入，向量输出

```{r}
 x <- c(2,4,8)
 y <- c(3,6,9)
 
 x < y
 
 sqrt(x)
 
 `-`(y,2)# 对数值2,可以看做是长度为1的向量，进行循环补齐，然后执行向量化运算
```

+ 向量输入，矩阵输出

```{r}
f123 <- function(x)return(c(x,x^2,x^3))

f123(x) %>% 
    matrix(nrow = 3)

```

##  一个向量运算的完整案例

蒙特卡洛方法计算圆周率

用概率分析法模拟

```{r}
 

# n 模拟点数
# k 落在园内的点数
 
pi_value <- function(n){
x <- runif(n,-1,1)
y <- runif(n,-1,1) 

k <- which(x^2 + y^2< 1)%>% 
    length()

pi_value <- 4*k/n 

return(pi_value)
}

pi_value(100000)

```





