---
title: "control flow in R_loop"
author: "chenzhiming"
date: '2024-10-9'
documentclass: article
---


```{css echo = FALSE} 

p {
  font-size: 14px;
}

h1 {
  font-size: 20px;
  font-weight: bold;
  color: #7C1313
}

h2 {
  font-size: 18px;
  font-weight: bold;
  color: #144676
 
}

h3 {
  font-size: 16px;
  font-weight: bold;
  color: #144676
 
}
pre {
  max-height: 300px;
  overflow-y: auto;
}

pre[class] {
  max-height: 200px;
}

.scroll-100 {
  max-height: 200px;
  overflow-y: auto;
  background-color: inherit;
}
```

```{r setup, include=FALSE}
knitr::opts_chunk$set(echo = TRUE,warning = FALSE,message = FALSE, class.output="scroll-100")
 
##library(tidyverse) # Wickham的数据整理的整套工具
##library(lubridate) # 日期和日期时间数据处理
pdf.options(height=10/2.54, width=10/2.54, family="GB1") # 注意：此设置要放在最后
```


```{r echo=FALSE ,fig.width = 9,fig.height=3.83,dpi=300,dev="png"}
source("../cover/cover.R")
gen_cover(main ="高效质量管理\n基于R语言",
          subtitle = "R语言基础\n控制流之：循环",
          label = "专注R语言原创分享",
          bg_fig = "../cover/p_bg.png",
          min_fig = "../cover/min_bg_2.png",
          logo ="../cover/p_logo2.png")  %>% 
  ggsave("final5.png",.,device = "png",width = 9,height = 3.83)
 
```



# 背景介绍

基于R语言的质量管理相关内容开始动手了，免不了要写函数，函数里免不了需要有选择与循环，也就是R语言中的控制流。

本文简要记录：

+ R语言基本控制流结构**循环**相关内容；

+ 有限度进行相关的扩展补充；for循环延展到map，apply等函数的简单应用及示例；但不会详细展开。

+ 一些特例介绍，以及一些应用案例。

重点参考学习《Advance R 》一书。

先罗列基础用法如下，后面在分别展开

+  if(cond) expr

+ if(cond) cons.expr else alt.expr

> if 及switch 语句上一篇文章已做介绍。

+ for(var in seq) expr

+ while(cond) expr

+ repeat expr

+ break

+ next

+ x%||% y

+ ...

# 循环

通常，R语言使用以下三种方式实现循环。

+ for，while 循环；

+ apply函数族；

+purrr::map函数族。



repeat 比while 灵活，while 比for 灵活，for 又比后apply,map函数更灵活,本文会稍微进行展开说明。

解决问题最好的方法，是使用最不灵活的解决方案。比如：后两种函数为我们日常的数据分析处理类活动的大多数问题都提供了较为不`灵活`的解决方案，这也就是为什么我们平时数据处理分析是一般都不会(也没必要)使用for while 这些灵活度很高的循环的原因，尤其是使用tidyverse系列包进行数据分析处理时，基本会忘记for while 的存在。
 
 
## for循环
 
### 基本形式及应用
 
 for 循环用于**迭代**向量中的项目(item，元素)。其基本形式为
 
 + **for(item in vector)perform_action**
 
对于vector 向量中的每个项目，perform_action 都会被调用一次；每次迭代都将更新item的值。

比较简单的理解就是军训的时候，教官喊的“全体都有，依次报数”

这个“全体都有”，咱每个人就是vector这个全体中的每个item，自己的顺序位置就是自己报出来的数；

报数就是perform_action; 依次就是迭代更新item的过程。

我们在遍历索引变量时，通常使用`i,j,k,m,n`这些非常短的变量名。

+  **简单示例**：上述`依次报数` 用 for 循环可以写成这样：

```{r eval=FALSE, include=TRUE}
for (i in 1:5) {
    
    print(i)
}
```
 
### for循环展开说明
 
 用过程方法对for 循环进行展开分析，循环是一个动作，也就是说是一个活动。这个活动会有输入，过程以及输出。
 
 这输入，过程及输出，构成for循环的三个组件。
 
+  **输入**：  **i in seq_along(x)** 或 **i in length(x)**或 **i in c(x)**等`迭代器`中的赋值；军训的例子中，就是报数的人；

+ **过程动作**： perform_action 中的内容，就是执行循环的动作，可以理解为`循环体`,军训的例子中，就是报数的动作；

+ **输出**： output，通常我们for循环会有设一个空容器来装循环执行后的输出，军训的例子中，就是教官听到的，报数的人报的数。 教官根据报数情况来判断人员是否到齐，当然也有报错的以及报的声音不洪亮，没有士气的，这时候就会要求重报等等，那就会涉及到后文的提及的终止及重复等内容。

根据输入形式，通常在for 循环时有三种遍历索引模式

+ **根据数值索引** ：for(i in 1:length(x)) 或for(i in seq_along(x))等,后者更安全，推荐使用，用想[[i]]来提取值。这种方式也是最常见的方式。

下面这个例子，用for 循环计算数据框每行平均值

```{r}
df <- data.frame(x =1:3,y = 4:6, z = 7:9)
for(i in 1:nrow(df)){
    df$mean[i] <- mean(c(df[i,1],df[i,2],df[i,3]))
}
 
```

当然，可以不需要写for函数来实现。在tidyverse系列包里，有对应函数简易快捷的来实现。比如，rowwise()函数

```{r}
library(tidyverse)
df %>% 
    rowwise() %>% 
    mutate(mean = mean(x:z))
```


+ **根据元素值索引** ： for(x in xs)，这里的xs就是一个向量。

前面依次报数例子，其实就是根据元素值索引。直接索引向量中的元素。通常用的比较多的是批量爬取网站，批量读取或保存文件，以及执行批量绘图等场景，这类场景往往更关注其副作用，类似map系列函数里的walk系列函数的功效。

比如我们想下载tidyverse 系列包中几个包介绍的网页到本地。

如下案例，我们将四个网页地址存在url这个向量里，

依次下载四个网址，并以其包名命名下载后的html文件。

```{r}
url <- c("https://ggplot2.tidyverse.org/",
         "https://tidyr.tidyverse.org/",
         "https://dplyr.tidyverse.org/",
         "https://tibble.tidyverse.org/")

for(url in url){
    download.file(url = url,
                  mode = "wb",
                  quiet = FALSE,
                  destfile = str_extract(url,"(?<=//)\\w+") %>%
                      str_c(.,".html")
                      )
}

```


+ **根据名字索引** ：for(n in names(xs))。

对每个名字，访问其对应值x[[n]]。当需要使用图形标题或文件的名称时，这种方式是比较有用的。

或者对数据框每列进行计算，这种时候直接用数据框列名索引，其实也是根据元素值索引的例子。

如下例，我们对mtcars 数据框每列求均值：

```{r}
library(tidyverse)
result <- c()
for (i in names(mtcars)){
    results <- mean(mtcars[[i]])
    result <- c(result, results)
}
result
```

当然，这使用apply()族和map()族函数实现也是很容易的

+ apply()

```{r}
mtcars %>% 
    apply(2,mean)
```

+ map()

```{r}
mtcars %>% 
    map_dbl(mean)
```

### 循环终止
 
 可以通过 使用next 和或 break来终止循环。 
 
 + next 退出当前的迭代；
 
 + break 退出整个for 循环。
 
```{r}

for(i in 1:6){
    if(i<3)
        next
    print(i)
    if(i>4)
        break
}


```

这个例子中，当i 小于3时，啥也不干，直接往下走，然后3,4,5时，都会打印出来...

整个动作顺序是，先从1开始遍历数字，如果小于3，啥也不干，直接往下走：遍历到3这里：
3不小于3，打印， 3也不大于4，继续遍历4；
4不小于3，打印， 4也不大于4，继续遍历5；
5不小于3，打印， 5大于4，停止遍历。收工。 
 
### 常见陷阱
 
《Advance R》中列举了一些常见的陷阱和提醒注意事项。这里简要记录。
 
 +  **for 将项目分配给当前环境，会覆盖同名的现有变量** (这项在书中未作为陷阱列出)
 
```{r}
i <- 100

for(i in 1:4){}
i

```
 上述代码中，for 将item 分配给当前环境后，和他同名的现有变量会被覆盖，新手会在各种变量名称变换中搞晕，所以我将这个也列为陷阱。
 
 很多时候我们为for循环设置了一个空容器，但运行后空容器装进去内容后，有些时候会再执行循环命令时，忘记清空内容，会导致里面内容多出，在初始使用for循环的时候，特别容易出现类似问题。
 
 + **如果要生成数据，需要预先设定输出容器**
 
 这个特别重要，基本上要成为使用for循环的肌肉记忆。不设置容器，可能导致输出内容只有最后一个item的运行结果，或者，导致循环非常缓慢。
 
 很多时候，大家诟病R语言中for 循环慢，其实很大原因是因为我们在不同更改数据结构导致。 并非他本身有多慢。
 
 在设定输出容器的时候，vector()函数非常有用。书作者列举了一个例子：
 
```{r}
means <- c(1,50,20)
out <- vector("list",length = length(means)) 

for(i in 1:length(means)){
    out[[i]] <- rnorm(10,means[[i]])
}

out
```
 

**慎用1：length(x)之类的迭代向量**，因为，如果x长度为0，他会报错.

```{r eval=FALSE, include=TRUE}
means <- c()
out <- vector("list",length = length(means))

for (i in 1: length(means)){
    out[[i]] <- rnorm(10,means[[i]])
}

# 错误于rnorm(10, means[[i]]): 参数无效
```

因为":"与递增递减序列一起使用
```{r}
means <- c()
1: length(means)
```

可以改用seq_along(x).他总是返回与x相同长度的值

```{r}
means <- c()
out <- vector("list",length = length(means)) 
for (i in seq_along(means)){
    out[[i]] <- rnorm(10,means[[i]])
}

out
```

+ **遍历s3向量时可能会遇到问题**，因为循环通常会剥离属性......
```{r}
xs <- as.Date(c("2024-10-24","2024-10-25"))

for (x in xs) {
    print(x)
}
```
输出的并不是我们预期的日期结果，而是一组数字。如何解决该问题？

**通过[[]]进行自我调用**

```{r}
for (i in seq_along(xs)) {
    print(xs[[i]])
    
}
```

## while 与 repeat 循环

到目前为止，我们在for循环里，全部输入内容都是我们已知的，也就是我们事先知道要迭代多少内容，甚至能够很从容的给他做好指定长度的容器来装预期的输出，这是很美好的事情。但很多时候，我们面临的场景 是不知道要迭代多少次，这种情况下，while 和repeat 循环，如前文已提及，他们更灵活，能支撑类似场景。

 

### while 语句

while(conditon)action :当condition为TRUE时执行action，直到condition为FALSE

+ 一个简单例子

```{r}
val <- 1
while(val <= 5){
    print(val)
    val <- val +1
}

```

本例中，val初始值为1，while 语句设置了condition ：val<=5,当符合这个条件是执行{}内的action

    + 打印val;
    
    + val递增1位。

每次迭代循环时都检查条件，并执行动作，直到val大于5为止。

+ while 循环计算数的阶乘

计算数值8的阶乘

```{r}

n <- 8
i <- 1
f <- 1
while(i <= n){
    f <- f*i
    i <- i+1
}
f
```

+ while 循环计算1加到100

```{r}
ans <- 0
i <- 1
while(i<=100){
    ans <- ans +i
    i <- i+1
}
ans
```


### repeat 语句

repeat(action):永远重复执行action,直到遇到break。

比如，重要的事情说三遍。用repeat 语句来实现。

```{r}
i <- 0

repeat
{
    print("今晚皇马巴萨国家德比")
    
    i= i+1
    
    if(i == 3)
        break
}
```

可以使用while 语句写任意for 循环。可以使用repeat 重写while 循环，但反过来不行。 while 比for灵活，repeat 比while灵活。

## 组合应用

因为for while 这些循环的灵活性，能实现各种强大的编程功能。这里以一个简单组合应用，结束本文。

for while 循环实现插值排序算法。

```{r}
Insertion_Sort <- function(V)
{
    n <- length(V)
    if(n<=1) stop("No elements need to sort")
    for(i in 2:(length(V)))
    {
        val <- V[i]
        j <- i - 1
        while (j >= 1 && val <= V[j])
        {
            V[j+1] <- V[j]
            j <- j-1
        }
        V[j+1] <- val
    }
    return(V)
}

Insertion_Sort(V=c(20,12,65,8,35,1,456,73,11,7,45,88))
```



Insertion_Sort <- function(V,n)
{
    if(n==0) stop("No elements to sort")
    for(i in 2:(length(V)))
    {
        val <- V[i]
        j <- i - 1
        while (j >= 1 && val <= V[j])
        {
            V[j+1] <- V[j]
            j <- j-1
        }
        V[j+1] <- val
    }
    return(V)
}









