---
title: "control flow in R_choice"
author: "chenzhiming"
date: '2024-10-9'
documentclass: article
---


```{css echo = FALSE} 

p {
  font-size: 14px;
}

h1 {
  font-size: 20px;
  font-weight: bold;
  color: #7C1313
}

h2 {
  font-size: 18px;
  font-weight: bold;
  color: #144676
 
}

h3 {
  font-size: 16px;
  font-weight: bold;
  color: #144676
 
}
pre {
  max-height: 300px;
  overflow-y: auto;
}

pre[class] {
  max-height: 200px;
}

.scroll-100 {
  max-height: 200px;
  overflow-y: auto;
  background-color: inherit;
}
```

```{r setup, include=FALSE}
knitr::opts_chunk$set(echo = TRUE,warning = FALSE,message = FALSE, class.output="scroll-100")
 
##library(tidyverse) # Wickham的数据整理的整套工具
##library(lubridate) # 日期和日期时间数据处理
pdf.options(height=10/2.54, width=10/2.54, family="GB1") # 注意：此设置要放在最后
```


```{r echo=FALSE ,fig.width = 9,fig.height=3.83,dpi=300,dev="png"}
source("../cover/cover.R")
gen_cover(main ="高效质量管理\n基于R语言",
          subtitle = "R语言基础\n控制流之：选择",
          label = "专注R语言原创分享",
          bg_fig = "../cover/p_bg.png",
          min_fig = "../cover/min_bg_2.png",
          logo ="../cover/p_logo2.png")  %>% 
  ggsave("final5.png",.,device = "png",width = 9,height = 3.83)
 
```



# 背景介绍

基于R语言的质量管理相关内容开始动手了，免不了要写函数，函数里免不了需要有选择与循环，也就是R语言中的控制流。

本文简要记录：

+ R语言基本控制流结构相关内容；

+ 有限度进行相关的扩展补充；如`选择`部分会延展到if_else,case_when ,case_match的使用举例；但for循环就不会延展到map，apply等函数的应用；但会一笔带过。

+ 一些特例介绍，以及一些应用案例。

重点参考学习《Advance R 》一书。

先罗列基础用法如下，后面在分别展开

+  if(cond) expr

+ if(cond) cons.expr else alt.expr

+ for(var in seq) expr

+ while(cond) expr

+ repeat expr

+ break

+ next

+ x%||% y

+ ...

# 选择

R 通过if语句和switch()函数调用实现根据输入运行不同的代码。

if语句基本形式

```{r eval=FALSE, include=TRUE}
 
# without else
    
if(condition) true_action

# with else

if(condition) true_aciton else  false_action

```

这很好理解，如果condition为TRUE,执行true_action计算；如果condition为FALSE,则执行false_action 计算。

## 几个无效输入

+ condition 是一个逻辑向量；

+ condition 作为逻辑向量，其length(长度)只能为1,0及大于1均报错，或报警

+ 当为NA 时也报错

简要示例如下

```{r eval=FALSE, include=TRUE}
 
# 1. 非逻辑值
if("2") 2
# 错误于if ("2") 2: 参数不能作为逻辑值来用


# 2.  0长度逻辑值
if(logical()) "没有道理可讲"
# 错误于if (logical()) "没有道理可讲": 参数长度为零


# 3.   逻辑值长度大于1
if(c(TRUE,FALSE)) "金戈铁马"
# 错误于if (c(TRUE, FALSE)) "金戈铁马": the condition has length > 1

# 4.   逻辑值长度大于1
if(NA) "万里江山"
# 错误于if (NA) "万里江山": 需要TRUE/FALSE值的地方不可以用缺少值
```

下面这种情形是可以的

```{r}
if(2)2
```

## 选择的常规示例

上节展示了几个无效输入，正常的选择语句中:

+ condition 在if后的括号内；

+ action通常为由{}包含的符合语句，这些语句可以赋值，可以是函数等。

### 无else的情形

+ if(condition) true_action

当使用不带else语句的单参数形式时，**当condition为FALSE时，if的结果不可见地标线为NULL**


```{r}
sayhello <- function(name,birthday = FALSE){
    paste0("Hi ",name,
           if(birthday) " and HAPPY BIRTHDAY")
}
sayhello ("Mary", birthday = FALSE) # return invisible NULL 
sayhello("Mike",birthday = TRUE)
```


```{r}
x1 <- if(TRUE) 1 else 2
x3 <- if(FALSE) 1 

c(x1,x3) # return invisible NULL x3
```

### 有else的情形

+ if(condition) true_aciton else  false_action

```{r}
x1 <- if(TRUE) 1 else 2
x2 <- if(FALSE) 1 else 2

c(x1,x2)
``` 

```{r}
grade <- function(x){
    if(x>90){
        "A"
    }else if(x > 80 ){
        "B"
    }else if(x > 60){
        "C"
    }else{
        "D"
    }
}
c(grade(80),grade(54.3),grade(67))
```


## if语句向量化

上述例子显示，if 适用于标量的选择，如果需要处理逻辑值向量，应该如何处理呢？

`ifelse()`等函数可用于处理值向量，也就是说，ifelse()函数是if的向量化函数。

与ifelse功能类似的函数还有dplyr::if_else(),dplyr::case_when()等，本文也简要记录其用法或或区别。


### ifelse()

+ ifelse(test,yes,no)：test,yes,no 三个参数向量，他们将循环补齐至相同的长度。

最好是yes 和no 向量类型一致，否则不好预判输出类型，见下述例子，ifelse()针对两者类型不同，会自动改成相同的输出。

```{r}
x <- 1:10

ifelse(x %% 5 == 0,"5",as.character(x)) # value 可以是常量，也可以是函数

ifelse(x %% 5 == 0,as.character(x),x+1) # 不报错，但会自动改为字符型
```

一个实例子，我需要将一列向量中单词首字母全部变成大写，有部分单词被"_"连接，如何实现呢？

用ifelse()函数实现如下:

+  先用stringr::str_to_title()函数实现首字母大写；

+  对于"_"后的字母，变成大写,没有"_"的，不用维持原样。


```{r}
y <- c("say","for_example","top_110")
y %>% 
    stringr::str_to_title() %>%  
ifelse(stringr::str_detect(.,"_"),
          stringr::str_replace(.,"(?<=_)[a-z]",str_to_upper),.)

```

###  dplyr::if_else() 与 dplyr::case_when()

+ dplyr::if_else()

几乎与ifelse()一致，增加了NA值的处置，对yes，no输出类型敏感，不同类型输出会报错。

```{r}

z <- c(-3:3,NA)
# about NA by if_else()
if_else(z<0,NA,z)

# about NA by ifelse()
ifelse(z<0,NA,z)

# Explicitly handle `NA` values in the `condition` with `missing`
if_else(z < 0, "negative", "positive", missing = "我也不知道怎么办")


```
对不同类型输出不支持

```{r eval=FALSE, include=TRUE}

# 不同类型输出 by if_else()
if_else(z<0,"负数",z)
# ! Can't combine `true` <character> and `false` <integer>.

# 不同类型输出 by ifelse();数字型自动变更为字符型
ifelse(z<0,"负数",z)
#[1] "负数" "负数" "负数" "0"    "1"    "2"    "3"    NA    

```

+ dplyr::case_when()

相对于if_else()这种两种情形往下分的做法， case_when()显得更强大，他可以处理任意数量的条件-输出向量对。

```{r}
dplyr::case_when(
    z > 0 ~ "正整数",
    z < 0 ~ "负数",
    TRUE ~ as.character(z)
)
```

同样的，他也不支持不同类型的输出。

```{r eval=FALSE, include=TRUE}
dplyr::case_when(
    z > 0 ~ "正整数",
    z < 0 ~ "负数",
    TRUE ~  z
)

# Can't combine `..1 (right)` <character> and `..3 (right)` <integer>.
```



## switch()及其向量化

###  switch()

与if 密切相关的是switch()语句。简单记录一下书本中的案例，详细信息可以查看switch()的help 文档，甚是详细。

```{r eval=FALSE, include=TRUE}
legs <- function(x){
    
    switch (x, # 这个x参数只能时长度为1 的向量
        cow = ,
        horse = ,
        dog = 4,
        human = ,
        chicken = 2,
        plant = 0,
        stop("手机中的战斗机")
    )
}

legs("dog")
# [1] 4

legs("波导手机")
# 错误于legs("波导手机"): 手机中的战斗机

```
如果不加stop()内容，当输入的内容参数不在所列内容里，则会不可见的返回空值，也就是说，不知道他到底运行了没有...

看这两个例子：

```{r}

legs2 <- function(x){
    
    switch (x, # 这个x参数只能时长度为1 的向量
        cow = ,
        horse = ,
        dog = 4,
        human = ,
        chicken = 2,
        plant = 0 
    )
}

legs2 ("孙悟空")
```


```{r}
switch ("拉链",  
        铅笔 = "文具",
        辣条= "食品" )

```


help文件中给的一个示例,这里记录一下。这个switch()还是很有性格的，他对数字的处理很奇怪。

```{r}
for (i in c(-1:3,9)) {print(switch(i,1,2,3,4))}
```

 

### switch()的向量化函数 case_match()

case_match()是dplyr 包中的函数，与case_when()类似。

它可以认为是switch()的向量化函数。

```{r}
x <- 1:10
dplyr::case_match(
    x,
    1:2 ~"a",
    3:6 ~"b",
    7:10 ~"c"
)
```
 
 控制流中的`选择`部分内容结束。
 
 
 
