---
title: "R语言数据结构_列表"
author: "chenzhiming"
date: '2024-10-9'
documentclass: article
---

```{css echo = FALSE}

p {
  font-size: 14px;
}

h1 {
  font-size: 20px;
  font-weight: bold;
  color: #7C1313
}

h2 {
  font-size: 18px;
  font-weight: bold;
  color: #144676
 
}

h3 {
  font-size: 16px;
  font-weight: bold;
  color: #144676
 
}
pre {
  max-height: 300px;
  overflow-y: auto;
}

pre[class] {
  max-height: 200px;
}

.scroll-100 {
  max-height: 200px;
  overflow-y: auto;
  background-color: inherit;
}
```

```{r setup, include=FALSE}
knitr::opts_chunk$set(echo = TRUE,warning = FALSE,message = FALSE, class.output="scroll-100")
 
##library(tidyverse) # Wickham的数据整理的整套工具
##library(lubridate) # 日期和日期时间数据处理
pdf.options(height=10/2.54, width=10/2.54, family="GB1") # 注意：此设置要放在最后
```

```{r echo=FALSE ,fig.width = 9,fig.height=3.83,dpi=300,dev="png"}
source("../cover/cover.R")
gen_cover(main ="R语言基础\n数据分析处理",
          subtitle = "R语言数据结构\n 矩阵及其运算案例",
          label = "专注R语言原创分享",
          bg_fig = "../cover/p_bg.png",
          min_fig = "../cover/min_bg_2.png",
          logo ="../cover/p_logo2.png")  %>% 
  ggsave("20241213.png",.,device = "png",width = 9,height = 3.83)

library(tidyverse)
 
```

# 背景介绍

近期花了很多时间用于研究颜色特性及其空间表达等内容。并系统梳理配色等设计、美学相关内容。

其中，涉及到前期下载整理的中国传统色(共384种)的研究利用。

在分析研究相似色及色差等问题时，会涉及到颜色之间距离的计算。以此来评估，谁与谁颜色更接近。

其中色彩空间的理论，这里不展开。本文仅记录应用矩阵运算快速求得一组颜色色距地过程。

# 数据准备

-   先读取前期爬取的颜色基础数据信息

```{r}
solarcolor_raw <- jsonlite::fromJSON("../theme/chinacolor.json")
solarcolor_raw %>% as.tibble()
```

-   根据hex值求得RGB值

```{r}
solarcolor <- solarcolor_raw %>% 
    mutate(R = col2rgb(hex)[1,],
           G = col2rgb(hex)[2,],
           B = col2rgb(hex)[3,])

solarcolor%>% as.tibble()
```

-   也可以使用map函数进行处理，但貌似处理起来比较慢。没有上面的代码来的简洁。

```{r eval=FALSE, include=TRUE}
rgb_list <- map_dfc(solarcolor_raw$hex,col2rgb) %>% 
    t() %>% 
    as_tibble()
names(rgb_list) <- c("R","G","B")
solarcolor<- solarcolor_raw %>% 
    bind_cols(rgb_list)
```

-   简单展示一下颜色情况

```{r}
solarcolor$hex[seq(4,64,4)] %>% 
    scales::show_col(labels = T,cex_label = 1.5,ncol =4)

solarcolor$hex[1:16] %>% 
    scales::show_col(labels = T,cex_label = 1.5,ncol =4)
```

第一张图看起来，这些颜色还是五花八门，颇有五彩斑斓的黑的神韵......

第二张图则相对平整，每行上的颜色差不多，感觉是一个色调的，也就是我们常说的相似色或者渐变色。

# 计算色距

相似色，渐变色，邻近色，渐变色，都可以通过颜色的特征值来进行识别定义。当然这个距离其实是一个量化描述的统称，比如RGB值，HSL值，LAB 值等等，也可以基于这个表征颜色特征值及数据进行其他计算，比如本文计算的色距。

距离是一个非常普通而宽泛的概念。他一点都不简单。尤其在多维空间里。

## 色距基本描述

通常计算空间亮点的欧式距离是比较简单的。假设多维空间(含二维)上亮点A(a1,a2,a3...)和B(b1,b2,b3...),计算两点之间的距离distance 可以表达为 $$d_{AB} = \sqrt{(\sum(a_i-b_i)^2}$$

对于二维平面空间，i最大值就是2.

对于上述颜色，在RGB特征维度里，这里就是3维空间。就是颜色A和B的R值，G值，B值参与上述公式的计算，而可以求得各颜色代表的点的距离。

为方便展示，本文用前案例数据的前八行进行。

##  色距计算

基于上述逻辑，是可以很简单的在R 中实现的。只需调用dist()函数即可。

备注：R 语言中关于距离的计算，可以专门写很多内容的，如前文提及，距离计算非常专业，本文连皮毛都够不上。

先展示一下目标对象的颜色，便于理解计算出来的色距。

```{r}

# 先展示一下目标对象的颜色
solarcolor$hex[1:8] %>% 
    scales::show_col(labels = T,cex_label = 1.5,ncol =4)
```

计算色距

```{r}
dist_mat <- solarcolor[1:8,4:6] %>% 
    dist() %>% 
    as.matrix()  
 
dist_mat%>% as.tibble()
```

简单整理一下颜色名称作为矩阵行列名

```{r}
dimnames(dist_mat) <- list(solarcolor[1:8,1],solarcolor[1:8,1])

dist_mat%>% as.tibble()
```
唠叨几句题外话。这个数据可以看出，每个颜色和自己肯定是零距离。然后，以黄白游这个颜色为例，与他最近的颜色是松花，然后来看松花，与他最近的是黄白游，这两个人双向奔赴；排在松花后面的是谁呢，也就是黄白游之外，与松花最近的，数据显示是缃叶；然后，再看缃叶，与之最近的依次是松花，黄白游，苍黄。前两个已经排在前面了，所以排在缃叶后面的是苍黄...

这套语言表达出来的逻辑，可以使用代码的语言来实现，后续有机会输出一些这方面的内容。

##  带权重系数的色距计算

上面的色距计算比较原始，偏线性，得到的色距色差结果与人类的感官结果会存在偏差。有研究者针对这个事实对色距计算公式提出优化，比如，如下的计算公式就是优化的一种方案。

对于颜色A(Ra,Ga,Ba)和B(Rb, Gb,Bb),

$$colordistance： cd_{AB}= \sqrt{\sum{R_i*(Ra-Rb)^2 +G_i*(Ga-Gb)^2 +B_i*(Ba-Bb)^2 }}$$

其中$G_i$ 为常数4，$R_i$ 和$B_i$ 为与Ra、Rb均值相关的动态数值。(详见代码中内容)

目前，尚未找到现成的 函数(如前文中的dist函数)来计算，不确定在专业的颜色相关的包中是否有类似函数。


上述距离的计算，本身是不复杂的，尤其是对于个别颜色距离的计算。

但是，如果是要执行批量计算，这个过程就会很痛苦，R语言中如何比较高效实现该计算呢。本文速记一个实现过程：使用矩阵运算中外积运算的基础知识来实现。

实现方法如下：


```{r}
cd_mat <- map(solarcolor[1:8,4:6],~outer(.,.,FUN = "-"))  # 这步实现各颜色RGB三个通道两两相减的结果，输出的是一个列表。装着R,G,B三个通道的8*8矩阵数据
cd_mat

# 这步求R通道值的均值，并生成Ri和Bi值，同样是8*8矩阵
 rmean <-solarcolor[1:8,4] %>% 
     outer(.,.,FUN = "+")/2
 
 Ri <- 2 + rmean/256
 Gi <- 4
 Bi <- 2 - rmean/256 + 255/256 

list(Ri,Gi,Bi)
```

有了上述基础数据，只需进行简单矩阵乘法就可以了。

```{r}
 colordistance <- (Ri*cd_mat$R^2 + Gi*cd_mat$G^2 + Bi*cd_mat$B^2) %>% 
    sqrt()
 
colordistance
```
 
 
 至此，计算完成。目前来看，本文记录的方法还是比较快的，整个过程也比较丝滑。
 
 当然上述方法也是可以用来替代dist()函数计算的;但时间会慢一点，不过是在数据量非常大的情况下。
 
 在实现dist()函数功能，即不增加权重系数的求距离的情况下，可以用一种更的方法，也是使用矩阵运算。
 
 
 
#  矩阵运算运行时间初探

本小节记录矩阵运算速度情况，以384 组颜色色矩计算为例。这个数据量相对较小。结果显示，dist()性能还是更强大的。但数据量很大的情况下，矩阵计算的优势可能会更大些。

+  d: 用dist()函数的时间；

+  m：用map()函数 + outer()函数循环计算的时间；

+  a: 用apply()函数 + crossprod()等矩阵运算的时间；

+  c: 用lapply()函数 + outer()函数循环计算的时间；

+  p: 用apply()函数 + 生硬计算各行差值然后平方然后......的运算时间(这个时间会很长...),但这就是很直观的逻辑，每个颜色的RGB通道值，分别减去与他比较的颜色的对应值，然后各自求平方，然后再求和，然后再开根号...

要不说数学方法是很多东西的源头，所以呢，研究生考试考察数学是有道理的...


```{r}
library(rbenchmark)
benchmark(
    "d" = {dist(solarcolor[,4:6])},
    "m" = {
        m_mat <- map(solarcolor[,4:6],~outer(.,.,FUN = "-"))

sqrt(m_mat$R^2 + m_mat$G^2 + m_mat$B^2)   
    },
"a" = {
m0 <- apply(solarcolor[,4:6], 1, crossprod)
m1 <- matrix(m0, nrow=384, ncol=384)
m2 <- t(m1)
m3 <- as.matrix(solarcolor[,4:6]) %>% tcrossprod( )

m4 <- m1+ m2 - 2*m3
res2 <- sqrt(m4)
},
 

"c" ={
     k2 <- solarcolor[,4:6] 
      func <- function(x){
   outer(x,x,FUN = "-")
  }
  
k_mat <- lapply(k2,func) 
sqrt(k_mat$R^2 + k_mat$G^2 + k_mat$B^2)   
},

"p" ={
         k2 <- solarcolor[,4:6] 
      func <- function(x){
   outer(x,x,FUN = "-")
  }
    apply(k2,2,func) %>% 
    .^2 %>% 
    data.table::as.data.table() %>% 
    as.matrix() %>% 
    rowSums() %>% 
    sqrt() %>% 
    matrix(ncol = 384)
}
 
)
 
```

 
 结束本文前，模拟一组2000*2000的矩阵数据，使用system.time()函数粗略查看两者速度，矩阵运算优势明显。
 
 运行结果仅做参考用因为这个只运行一次，是没有什么意义的。但用benchmark()函数又太慢。电脑实际运行效果来看，用dist()函数运行时会出现明显的等待情形，但用矩阵运算，几乎是无感的状态。
 
 

```{r eval=FALSE, include=TRUE}
library(tidyverse)
library(rbenchmark)
test_mat <- matrix(runif(2000*2000,0,1),nrow = 2000)
system.time({dist(test_mat)})

benchmark()
dist(test_mat)
#  用户  系统  流逝 
# 46.45  0.03 46.54 
```

 
```{r eval=FALSE, include=TRUE}
system.time({
m0 <- apply(test_mat, 1, crossprod)
m1 <- matrix(m0, nrow=2000, ncol=2000)
m2 <- t(m1)
m3 <- tcrossprod(test_mat)
m4 <- m1+ m2 - 2*m3
res2 <- sqrt(m4)
})

# 用户 系统 流逝 
# 3.32 0.00 3.34 
```
 
 
打完收工。
 