---
title: "R语言数据结构_列表"
author: "chenzhiming"
date: '2024-10-9'
documentclass: article
---

```{css echo = FALSE}

p {
  font-size: 14px;
}

h1 {
  font-size: 20px;
  font-weight: bold;
  color: #7C1313
}

h2 {
  font-size: 18px;
  font-weight: bold;
  color: #144676
 
}

h3 {
  font-size: 16px;
  font-weight: bold;
  color: #144676
 
}
pre {
  max-height: 300px;
  overflow-y: auto;
}

pre[class] {
  max-height: 200px;
}

.scroll-100 {
  max-height: 200px;
  overflow-y: auto;
  background-color: inherit;
}
```

```{r setup, include=FALSE}
knitr::opts_chunk$set(echo = TRUE,warning = FALSE,message = FALSE, class.output="scroll-100")
 
##library(tidyverse) # Wickham的数据整理的整套工具
##library(lubridate) # 日期和日期时间数据处理
pdf.options(height=10/2.54, width=10/2.54, family="GB1") # 注意：此设置要放在最后
```

```{r echo=FALSE ,fig.width = 9,fig.height=3.83,dpi=300,dev="png"}
source("../cover/cover.R")
gen_cover(main ="R语言基础\n数据分析处理",
          subtitle = "R语言数据结构\n 列表及其处理",
          label = "专注R语言原创分享",
          bg_fig = "../cover/p_bg.png",
          min_fig = "../cover/min_bg_2.png",
          logo ="../cover/p_logo2.png")  %>% 
  ggsave("20241126.png",.,device = "png",width = 9,height = 3.83)

library(tidyverse)
 
```

# 背景介绍

继续R语言基础知识的总结梳理，本文记录R语言数据结构之列表。

相关文章如下：

1.  [R语言数据分析处理基础：数据子集选取及其综合应用（完整+全面，基础+ 综合），值得收藏+转存](//mp.weixin.qq.com/s/GwmdcBeSjiyrItVOSJqpLA)

2.  [R语言数据结构_向量](https://mp.weixin.qq.com/s/q3zSaNdHtBdb-J5vex69IA)

3.  [R语言数据结构_矩阵与数组](https://mp.weixin.qq.com/s/uH1F6dYqXBNXWj-ZvaHFgQ)

参考书目：

-   Advance R

-   R语言实战

-   R语言编程艺术

-   统计建模与R语言

-   rlist 包 help 文件

说明，在R将数据框，列表，矩阵和数组，均视为向量。本文为了材料组织及惯例遵从，将向量，数组与矩阵，列表分开记录说明。也可以理解为，本文中的向量，是一个特指向量的概念。矩阵、数组、列表和数据框分别为特殊向量。

> 补充说明：按说list在前面的数据子集选取及综合应用一文中应该介绍的比较多了。但对于R语言中的list， 因为其非结构化的内容构成，以及经常与其他数据结构，尤其是json等内容交互的比较多，这部分内容还是非常晕的，这里就专门用一个文章来展开记录，力求对R语言中的list的概念和各种操作达到了解并能熟练掌握及灵活应用。
 
#  关于列表
 
 +  向量的元素需要同类型，列表可以组合多类不同类别的对象；也就是说，每个元素可以是任何类型；
 
 +  同一元素是同一类型，当然，也来自对另一对象的引用。见[R语言基础：R语言数据结构之命名及取值](https://mp.weixin.qq.com/s/RGyNZZznijoydHNu2ieTBg)
 
 +  列表是数据框和面向对象编程的基础；
 
 +  不能熟练掌握列表，基本可以说没有入编程语言的门。

 
```{r}
list1 <- list(a = 1:3,
              b = list(TRUE,c("a","b","c")),
              c = matrix(1:9,ncol = 3),
              d = tibble(a = 1:3,b = letters[1:3])) 

list1
```
 
这里生成了一个列表list1，该列表中包含数值，列表，矩阵以及tibble数据框等内容。信息量相对负责，不同元素内的内容名称等还存在重复，实际数据清洗过程中，碰到类似情形，稍有不慎，即可能导致数据分析处理结果错误。

#  列表基础操作
 
 (会与前期内容重复，重复是最好的老师，本文简单记录)
 
##  创建列表
 
##  列表内容增删改
 
##  列表信息获取
 
##  列表内容访问
 
##  列表合并与拆分
 
##  列表检验与转换

##  列表递归属性简介
 
 
#  列表内容处理
 
 除上述基础操作外，还可对列表执行一些函数操作，以对列表元素及值进行一些高级、复杂的操作。
 
##  控制流等基础函数处理list
 
 
##  apply()系列函数处理list
 
##  map()系列函数处理list
 
##  rlist包系列函数处理list
 
 
 
 
#  实用应用案例
 