---
title: "R语言数据结构_矩阵数组"
author: "chenzhiming"
date: '2024-10-9'
documentclass: article
---

```{css echo = FALSE}

p {
  font-size: 14px;
}

h1 {
  font-size: 20px;
  font-weight: bold;
  color: #7C1313
}

h2 {
  font-size: 18px;
  font-weight: bold;
  color: #144676
 
}

h3 {
  font-size: 16px;
  font-weight: bold;
  color: #144676
 
}
pre {
  max-height: 300px;
  overflow-y: auto;
}

pre[class] {
  max-height: 200px;
}

.scroll-100 {
  max-height: 200px;
  overflow-y: auto;
  background-color: inherit;
}
```

```{r setup, include=FALSE}
knitr::opts_chunk$set(echo = TRUE,warning = FALSE,message = FALSE, class.output="scroll-100")
 
##library(tidyverse) # Wickham的数据整理的整套工具
##library(lubridate) # 日期和日期时间数据处理
pdf.options(height=10/2.54, width=10/2.54, family="GB1") # 注意：此设置要放在最后
```

```{r echo=FALSE ,fig.width = 9,fig.height=3.83,dpi=300,dev="png"}
source("../cover/cover.R")
gen_cover(main ="R语言基础\n数据分析处理",
          subtitle = "R语言数据结构\n 矩阵及其运算",
          label = "专注R语言原创分享",
          bg_fig = "../cover/p_bg.png",
          min_fig = "../cover/min_bg_2.png",
          logo ="../cover/p_logo2.png")  %>% 
  ggsave("20241126.png",.,device = "png",width = 9,height = 3.83)

library(tidyverse)
 
```

# 背景介绍

继续R语言基础知识的总结梳理，本文记录R语言数据结构之矩阵与数组。

[接续前文：R语言数据结构_向量](https://mp.weixin.qq.com/s?__biz=MzU1NTg3MTI4NQ==&mid=2247484954&idx=1&sn=d7f5dfd689e2d4ad65d4e34228f3ec01&chksm=fbccfb40ccbb7256d78a112dc5068ec66b93bf9f7f2cf25936b6e6e7b3f365e31cae1a6d8de8#rd)

参考书目：

-   Advance R

-   R语言实战

-   R语言编程艺术

-   统计建模与R语言

-   R语言官方文档 R Language Definition

说明，在R将数据框，列表，矩阵和数组，均视为向量。本文为了材料组织及惯例遵从，将向量，数组与矩阵，列表分开记录说明。也可以理解为，本文中的向量，是一个特指向量的概念。矩阵、数组、列表和数据框分别为特殊向量。

# 矩阵和数组

-   **矩阵**是特殊向量。

包含两个附加属性：行数和列数。所以，矩阵和向量一样，有模式(mode)的概念，也就是前文内容提到的数值型，字符型等。向量不能被认为是只有一行或一列的矩阵。也就是说，如果是矩阵，即使是只有一行或者一列，依然是矩阵，不能被认为是特指意义上的向量。

-   数组是R里更一般的对象。矩阵是数组的一个特殊情形。数组是可以是多维的，包括行，列，层等维度。

本文以矩阵内容为主。

# 创建矩阵和数组

-   矩阵的行列下标从"1"开始。

-   矩阵按列存储;

-   可通过`byrow` 参数在matrix()函数中更改为按行排列。

-   即使按行排列显示，但存储依然是按列，改变的只是数据输入的顺序。

使用dim(),matrix()和array()创建矩阵和数组

(与前期内容有重复的地方)

## matrix()函数创建矩阵

```{r}
x <- 1:24

m1 <- matrix(x,nrow = 4) # 仅需指定行数或列数之中的某一项即可

m2 <- matrix(x,nrow = 4,byrow = TRUE)

m1; m2
```

## array()函数创建数组

```{r}
a1 <- array(x,dim = c(2,3,4))

a2 <- array(m2,dim = c(2,3,4))

a1; a2
```

## dimy()函数创建矩阵和数组

```{r}
# 创建矩阵
dim(x) <- c(4,6)
x
# 创建数组
dim(x) <- c(2,3,4)
x
```

当然也可以与向量一样，创建空矩阵，然后进行赋值。

```{r}
m0 <- matrix(nrow = 2,ncol = 3)
m0

m0[1,] <- 1:3
m0[2,] <- 4:6
m0

```

## 矩阵可以命名

-   行名：rownames()函数

-   列名：colnames()函数

```{r}
n <- matrix(seq(10,120,10),ncol = 3)
colnames(n) <- letters[1:3]
rownames(n) <- letters[1:4]
n
```

也可在创建时命名

```{r}

n <- matrix(seq(10,120,10),
            ncol = 3,
            dimnames = list(letters[1:4], # 先行名
                            letters[1:3]))# 再列名
n
```

## 创建特殊矩阵

###  零矩阵

```{r}
diag(x = 0,nrow = 3,ncol = 3)
```

### 单位矩阵

```{r}
diag(x = 1,nrow = 3,ncol = 3)
```

### 对角矩阵

```{r}
diag(x = 1:4)
```

也可以去矩阵的对角

```{r}
n <- matrix(seq(10,90,10),ncol = 3)
diag(n)
```


### 上三角矩阵

```{r}
n <- matrix(seq(10,90,10),ncol = 3)
n[lower.tri(n,diag = F)] <- 0
n
```

### 下三角矩阵

```{r}
n <- matrix(seq(10,90,10),ncol = 3)
n[upper.tri(n,diag = F)] <- 0
n
```

# 矩阵计算

这是本文的重点内容。

R语言的强大之处在于其统计计算。在[数据子集选取](https://mp.weixin.qq.com/s?__biz=MzU1NTg3MTI4NQ==&mid=2247484934&idx=1&sn=ce3e22cb5cc5489ec8d2e847f87eae8a&chksm=fbccfb5cccbb724a023a31b3e941db59155ef84bb93a84a7f2ac70f595400b2d2f866644d3ef#rd)一文中，我们介绍了矩阵元素筛选，子集选取等内容，本文重点介绍矩阵的计算。

## 四则运算

矩阵与矩阵进行四则运算；

-   可以对矩阵进行基本的四则运算(+,-,\*,/)；

-   需要参与运算的矩阵维度值相同；

-   对应位置数值进行四则运算；

-   返回相同维度的矩阵。

```{r}
m1
m2

m1 + m2

m1 -m2

m1*m2
```

当然，也可以与常数进行四则运算。

```{r}
m1*4
```

这里又重复之前提及的概念，R里向量计算时的循环补齐，上述矩阵与常数相乘，可以理解为向量m1与常数向量循环补齐后的向量相乘。 循此逻辑,矩阵与向量也是可以进行四则运算的

```{r}
m1*1:6
```

## 线性代数运算

这部分功能很强大，本文进行最简单的功能记录。

### 转置

使用t()函数对数据进行转置。

```{r}
dim(m1)

mt <- t(m1)
dim(mt)


```

### 行列式计算

使用det()函数进行行列式计算。

```{r}
ms <- matrix(c(1,3,5,7),ncol = 2)
mst <- t(ms)

det(ms)
det(mst)
```

当然就可以实现余子式的计算，这里从略。

### 矩阵相乘

矩阵A和B 具有相同的维数，`A*B` 表示两个矩阵对位元素相乘，这是矩阵的四则运算；

两个矩阵的乘积：使用`A %*% B`表示通常意义上的矩阵的乘积。前提是A的列数等于B的行数。

循此逻辑，不能认为`A %*% B` 与`B %*% A`是一样的，也就是说这里不适用于交换律。

```{r}
A <- matrix(1:8,ncol = 4)
B <- matrix(8:1,nrow = 4)
C <- A%*%B
D <- B%*%A
C;D
```

补充记录两个重要概念：内积和外积

### 内积

上小节中，矩阵的乘法表示前矩阵的列与后矩阵的行相乘得到一个值；我们可以将一个长度为n的向量视为n\*1阶矩阵(n行1列或n列1行),这样，就可以实现等长度向量的内积计算。

一个基础应用：进了一批水果：苹果，香蕉，桔子，西瓜；重量及其单价分别为：

-   重量：100,80,150,500

-   单价：4.2,6.8,2.75,1.45

用内积能够很快计算出合计进货金额；

```{r}
w <- c(100,80,150,500)
p <- c(4.2,6.8,2.75,1.45)

total <- w%*%p
total
```

crossprod()函数是内积运算函数；

`crossprod(w,p)`相当于`t(w)%*%p`；

`w %*% p` 等价于`t(w)%*%p`;

`w%*%t(p)` 相当于计算外积

crossprod(x),等价于crossprod(x,x)

```{r}

t(w)%*%p 
w%*%t(p)
crossprod(w,p)
```

当矩阵A的列数与矩阵B的行数不等时，不能使用`%*%`求矩阵乘法；

两个相同dim 维度值的矩阵是可以使用crossprod()进行计算的,crossprod()函数默认对第一个参数(矩阵)进行转置。

```{r}
m3 <- matrix(1:6,ncol = 3)
m4 <- matrix(1:6,ncol = 3,byrow = T)
crossprod(m3)
t(m3) %*% m3
# 上述两者结果相同。
crossprod(m3,m4)
crossprod(m4,m3)
```

看得出来，crossprod(A,B)的结果R,为crossprod(B,A)的转置结果。

### 向量外积

-   %o% (小写字母`o`)

```{r}
1:4%o%1:4
```

-   outer()函数计算外积

```{r}
s <- matrix(1:4,ncol = 2)
outer(1:4,1:4)
outer(s,s)
```

### 一些其他计算结果

总体来看，这里面的弯弯绕绕还是挺多的，需要花时间了解各个函数的执行细节和参数要求等。

-   crossprod() + t()

```{r}
crossprod(t(s),s)
```

-   x %\*% t(x)

```{r}
s %*% t(s)
```

-   tcrossprod()函数

```{r}
tcrossprod(s)
```

-   汇总在一起，后续可以慢慢研究。

```{r eval=FALSE, include=TRUE}
s <- matrix(1:4,nrow = 2)
s*s
s%*%s
crossprod(s)
crossprod(t(s),s)
crossprod(s,t(s))
crossprod(s,s)
outer(s,s)
tcrossprod(s)

```

outer()函数功能还是挺强大的。其默认的函数参数是乘，还可以是其他计算函数，如加法等。

outer(X, Y, FUN = "\*", ...)

X %o% Y

看其源代码

```{r}
outer
```

### 逆矩阵

对于n阶矩阵A，存在一个n阶矩阵B，使得AB=BA=E，则A为可逆矩阵，B为A的逆矩阵，该逆矩阵唯一，记做$B = A^{-1}$

solve()函数求矩阵的逆矩阵.

```{r}
 
A <- matrix(c(1,2,3,1,1,2,0,1,2),nrow = 3,byrow = F)
solve(A)

B <- matrix(c(0,0,1,0,-1,3,1,0,0),ncol = 3)
solve(B)

```

### 线性方程组求解

线性方程组求解，使用solve()函数。求解\$ Ax = b \$,可表达为：

$x =  solve(A,b)$

```{r}
A <- t(matrix(c(1:8,10),ncol = 3,byrow = T))
b <- c(1,1,1)
x <- solve(A,b)
x
```

### 矩阵求秩

矩阵A 有不等于0的r阶子式B；

如果存在，所有r+1 阶子式全部等于0；

D 为矩阵 A 的最高阶非零子式；

r 为矩阵 A 的秩，rank(A);

零矩阵的秩为0.

可以使用qr()函数求向量或矩阵的秩。其运行结果 rank 元素为矩阵的秩计算结果。

```{r}
(A <- matrix(c(1,-1,5,-1,1,1,-2,3,3,-1,8,1,1,3,-9,7), 
             nrow = 4, byrow = TRUE))
qr(A)$rank
```

### 矩阵特征值与特征向量

使用eigen()函数可求對称矩阵的特征值和特征向量；函数运行结果列表中，values是特征值，vectors是特征向量。

```{r}
A <- t(matrix(c(1:8,10),ncol = 3,byrow = F))
eigen(A)
```

### 矩阵奇异值分解

svd()函数实现对矩阵做的奇异值分解：$$ A = UDV^T$$

运行结果中，u,v为正交阵，d为对角阵，也就是矩阵 A 的奇异值。

```{r}
A
svd(A)
```

根据计算结果反算验证一下。

```{r}
d <- svd(A)$d
u <- svd(A)$u
v <- svd(A)$v

A <- u %*% diag(d) %*% t(v)
A
```

# 补充记录内容

## 矩阵的组合/合并

和数据框一样，矩阵也是可以合并的。我们手工计算矩阵的逆矩阵时，会将一个单位矩阵与矩阵合并。R语言也可以实现这个过程

-   行合并 rbind() :两个矩阵列数需要相同

```{r}
 
E <- diag(1,ncol = 3,nrow = 3)
rbind(A,E)
```

-   列合并 cbind() : 两个矩阵行数需要相同

```{r}
 
E <- diag(1,ncol = 3,nrow = 3)
cbind(A,E)
```

## 矩阵拉直

as.vector()可将矩阵拉直为向量

```{r}
B <- as.vector(A)
B
```

## 数组的灵活转置

t() 函数能实现矩阵的绝对意义的转置，或者说狭义的转置，但对数组是不生效的。

aperm()函数可实现对数组的广义转置，能够自定义数组的

```{r}
A <- array(1:24,dim = c(2,3,4))
A

# t(A) 错误于t.default(A): 参数不是矩阵

B <- aperm(A,c(2,3,1),resize = F)
B

C <- aperm(A,c(2,3,1),resize = T)
C
```

## sweep()函数灵活运算

sweep()函数可实现数值分析批量运算。这个函数有点apply()函数的感觉。

-   比如我们想对矩阵 A 第一行乘以2，第二行乘以3，第三行乘以4。

```{r}
A <- t(matrix(c(1:8,10),ncol = 3,byrow = F))

sweep(A,1,2:4,FUN = "*")
```

-   每列加上不同的数字

```{r}
sweep(A,2,c(20,30,40),FUN = "+")
```

以上，简单记录一些与矩阵和数组相关的内容。

涉及到的函数比较多。

数组涉及多维，看着是比较晕的，得慢慢消化。
