---
title: "subset of data in R"
author: "chenzhiming"
date: '2024-10-9'
documentclass: article
---


```{css echo = FALSE} 

p {
  font-size: 14px;
}

h1 {
  font-size: 20px;
  font-weight: bold;
  color: #7C1313
}

h2 {
  font-size: 18px;
  font-weight: bold;
  color: #144676
 
}

h3 {
  font-size: 16px;
  font-weight: bold;
  color: #144676
 
}
pre {
  max-height: 300px;
  overflow-y: auto;
}

pre[class] {
  max-height: 200px;
}

.scroll-100 {
  max-height: 200px;
  overflow-y: auto;
  background-color: inherit;
}
```

```{r setup, include=FALSE}
knitr::opts_chunk$set(echo = TRUE,warning = FALSE,message = FALSE, class.output="scroll-100")
 
##library(tidyverse) # Wickham的数据整理的整套工具
##library(lubridate) # 日期和日期时间数据处理
pdf.options(height=10/2.54, width=10/2.54, family="GB1") # 注意：此设置要放在最后
```


```{r echo=FALSE ,fig.width = 9,fig.height=3.83,dpi=300,dev="png"}
source("../cover/cover.R")
gen_cover(main ="R语言基础\n数据分析处理",
          subtitle = "基础知识\n数据子集选取",
          label = "专注R语言原创分享",
          bg_fig = "../cover/p_bg.png",
          min_fig = "../cover/min_bg_2.png",
          logo ="../cover/p_logo2.png")  %>% 
  ggsave("final5.png",.,device = "png",width = 9,height = 3.83)

library(tidyverse)
 
```



# 背景介绍

子集选集往往容易被忽略。可能和它看上去简单、容易学有关，但要深入掌握并灵活应用，其实还是挺难的。 

事实上，在实践中，适宜、适当和有效的子集选取技术能够让我们的用简明精炼的语句实现复杂问题的处理解决.

本文基于《Advance R》一书内容，记录R语言中子集选取的常用方法及注意事项，并记录一些使用子集选取解决问题的方法技巧。


# 选择多个元素

我们可以使用`[`从向量中选择任意数量的元素。

## 原子向量

```{r}
x <- c(2.1,4.2,3.3,5.4)
 
```

`x` 是一个简单浮点型数值向量。小数点后的数字代表其在向量中的原始位置。

可以使用**6种**方式来选取向量的子集。

###  **正整数**  返回指定位置的元素

这个指定位置由`[`中的正整数来确定。

```{r}
x[c(3,1)]

x[3:1]

x[order(- x)]
```

一些非常规情形：

```{r}
# 重复数字，输出重复结果

x[c(rep(2,3))] 

# 大于向量长度的数值，输出NA
x[8]

# 小数自动调整为整数，不进行四舍五入...就是说默认3.6==3
x[c(3.6,2.8,1.2)]

```

###  **负整数**  不包含指定位置的元素

```{r}
x[-1]

x[-c(2.7,3)]

x[-c(2.7,2)]

x[-c(-3.5)]

x[-c(1,6.5)]

x[-0]

x %>% 
    .[-3] %>% 
    .[1:4]

```
 
 几点记录说明：
 
+  **在同一子集选取操作中，不能同时使用正整数和负整数**

+  负负得正的结果适用于子集选取；

+  多个相同负数(含带小数点的负数)，在一次子集选取操作中，只会被使用一次；

+  当0单个数值至于`[`内时，返回空值，当0与其他数值同时置于`[`内时，返回结果不显示空值，自动忽略；这个在后面的小节里也会单独引出进行说明；

+  当正整数大于向量长度时，返回NA; 当该值取负值时，返回全部向量; 不管其他同时参与选取的数值情况如何(当然不能出现正数的情况)。这类似于布尔运算的一些规则，取交集，并集等计算。

###  **逻辑向量**  

选择对应于逻辑向量的相应位置为 `TRUE`的元素。

**这是非常有用的的子集选取的方法**，我们可以自己写表达式来创建逻辑向量，本文结束的`rle()`函数的源代码应用分析中，就使用了该技术。

```{r}
`[`(x,c(T,T,F,F))

`[`(x,c(T,T,F)) # 循环补齐，第4位为T

`[`(x,c(T,F)) # 循环补齐，第3，第4位分别为T,F

`[`(x,c(T,F,T,F,T,F)) # 超出部分返回NA

`[`(x,c(T,F,T,NA)) # 缺失值位置返回缺失值

x[c(1,4.2,T)]# 逻辑值与数值一起参与子集选取时，逻辑值默认为1，自动转化为数值

x[c(1,F,2,T,T,T)] # 同上，转为数值

`[`(x,x^0.5 > 2) #自己写表达式来选取子集


```
几点记录说明：

+  x[y]中，y的长度与x长度不相同时，会进行自动补齐；遵循**循环补齐原则**，较短的向量被循环补齐到较长的向量的长度;

+  索引逻辑向量长度大于数据集向量部分，返回NA;

+  逻辑向量与数值一起进行选取操作时，自动转为数值1；

+  `[` 本身就是函数，可以使用该形式`[`() ([ 符号 需要被引起来)来表达函数。


### **空索引**(Nothing)

空索引返回原始向量。

对向量不发生什么效用，但在矩阵，数据框和数组的子集选取，以及赋值操作组合应用中很有用。后续内容中会涉及到。

```{r}
x[]
```

### **0(Zero)**  

返回长度为0 的向量，在整数部分已进行说明。对于创建测试数据很有帮助。

```{r}
x[0]
```

### **字符向量** 

返回匹配名称的元素，当向量中的元素均有名字时。
```{r}
(y <- setNames(x,letters[1:4]))
 
y[c("a","b","c","c")] # 可重复索引值，并返回重复值。

y[c(factor("b"),factor("c"))] # 忽略因子水平，使用其潜在的整数数量：第一位和第二位。
```

```{r}
z <- c(abc = 1,def = 2)
z[c("a","b")] # 不支持模糊匹配，只能进行模糊匹配。
 
```
 
几点记录说明:

+  可重复索引值，这与正整数取子集是一样的；

+  因子不会被特殊处理，子集选取将使用潜在的整数数量，而不是因子水平。

+  使用`[`取子集时，名字只支持精确匹配，不支持模糊匹配。


## 列表

列表中子集选取的方式与原子向量子集选取方式相同。

使用`[`总是返回列表；

`[[`和`$`将在后续章节中介绍；它们可以用于提取列表中的元素。

```{r}
l <- list(a = 1:3,b = letters[1:5], c = c(T,F,T,T),d = c("who","care","you","!"))

l[1:3] # 正整数

l[-c(1:2)] # 负整数

l[c(T,T,F)] # 逻辑向量

l[c("a","b","d")] # 名称索引
```


## 矩阵和数组

从高维结构中选择子集的方式：

+  使用多个向量

+  使用单个向量

+  使用矩阵

### 一维子集选取方式泛化

为每一个一维数据给出一个一维索引，用逗号隔开。如果某个一维索引为空，说明需要保留该一维数据的全部数据。这是对矩阵和数组进行子集选取的常见方式。

+  矩阵数据准备

使用1:9s生成一个3行、3列的矩阵，列名为c("a","b","c")

R中，矩阵默认先列再行的排列。

```{r}
m <- matrix(1:9,nrow = 3) # R中，矩阵默认先列再行的排列
colnames(m) <- c("a","b","c")
m
```
+  取前两行 + 所有列子集
```{r}
m[1:2,]
```


+  取前第1,3行 + 第2,1列子集
```{r}
m[c(T,F,T),c("b","a")]
```

+ 默认情况下， `[`将结果简化到尽可能低的维度。

```{r}
m[1,]

m[1,1]
```

### 使用单一向量进行子集选取

前文已提及，矩阵m在R中对数字1:9先列后行进行排列。我们取矩阵子集可以把使用单一向量来进行。

```{r}
m[c(3,9)]

m[3,c(1,3)]
```

###  使用整数矩阵对更高维数据进行子集选取

如果元素被命名，还可以使用字符矩阵。

矩阵每一行给出要选取的元素的位置，每一列对应要选取的数组的维度：

可以使用一个2列矩阵从一个矩阵中选取子集，使用一个3列矩阵从3D数组中选取子集；

返回结果是由选取的值构成的向量。

```{r}
x <- outer(1:5,1:5,FUN = "paste",sep = ",")
 

n <- matrix(ncol = 2,byrow = T,c(1,1,
                                 3,1,
                                 2,4))

x[n]

```

## 数据框和tibble

数据框和tibble的子集选取，在之前的一篇关于tibble的文章中记录过。本文再行简单记录。

###  **数据框**具有列表和矩阵的特征：

+  使用单个索引进行子集选取时，其行为类似于列表中为列建立索引；

+  使用两个索引进行子集选取时，其行为类似于矩阵，选择对应的行与列。

```{r}
df <- data.frame(x = 1:4, y = 4:1, z = letters[5:8])

df[1:2] # 选择第一列和第二列

df[c("x","y")] # 与list类似，选择列

df[,c("x","y")] #  与matrix类似，选择列

str(df["x"]) # 结果显示，返回结果为data.frame

str(df[,"x"]) # 结果显示，返回结果为向量
 
df[1:2,] # 选择第一行和第二行

df[df$y == 3,] # 选择y=3的行

```
###  **tibble**
 
```{r}
tbl <- tibble(x = 1:4, y = 4:1, z = letters[5:8])

str(tbl["x"]) # 结果显示，返回结果为tibble

str(tbl[,"x"]) # 结果显示，返回结果为tibble
```

 几点记录说明：
 
 +  选择单列返回结果形式的区别，类似列表选择的方式，返回数据框；类似矩阵的方式，返回向量；
 
 +  tibble 永远返回tibble。
 

## 保留维度

前文提及，`[`默认将返回结果降到更低的维度，默认情况下，用单个数字，单个名称或包含单个TRUE的逻辑向量对矩阵或数据框进行子集选取，其输出都将会被简化，也就是说他们的返回结果维数会变低，要保留维度，使用`drop = FALSE`参数设置。

### 对于矩阵和数组，长度为1的任何维度将被抛弃


```{r}

m[1,]
m[1, , drop = FALSE]

str(m[1,])
str(m[1, , drop = FALSE])
```

###  如果输出仅包含一列，数据框将以向量形式仅返回该列。

```{r}
str(df[,"x"])

str(df[,"x",drop = FALSE])
```

### 因子子集选取 drop 参数

因子子集选取也有一个drop参数。但他控制的是是否保留因子水平，而非输出结果的维度。

该参数默认的是FALSE。《Advance R》作者在书中提及，如果发现自己经常使用drop = TRUE,则通常表明自己应该使用字符向量而非因子。

```{r}
z <- factor(c("a","b"))
z[1]

z[1,drop = TRUE]
```

几点记录说明

+  默认的drop = TRUE 行为是函数中错误的常见来源；

+  可以使用具有多个列的数据框或矩阵来检查代码，并且可以正常工作；

+  6个月后，将其与单列数据框一起使用，但由于出现神秘错误而失败；

+  编写函数时，养成在设置二维对象子集时，始终使用drop = FALSE 的习惯；

+  tibble为了在早期规避错误，默认drop = FALSE, 并且，`[`总是返回另一个tibble


# 选择单个元素

**`[[`和`$`**是 `[`之外的另外两个重要子集选取运算符。

+  `[[`用于选择取出单个项目；

+  `$` ：x$y 是x[["y"]]的有用简写。

## **`[[`**

###  向量中使用**`[[`**

取出单个项目

```{r}
v <- c(2.1,4.2,3.3,5.4)
v[[1]] %>% str()
v[1] %>% str()
```
### 矩阵和数组中使用**`[[`**

取出单个项目

```{r}
m  

m[[5]]
 
```

### 数据框和tibble中使用**`[[`**

df

```{r}
df[["x"]] # 选取x列

df[[c(3,1)]] # 选取第3列第1行

df[[3]][[1]]
```

tbl

```{r}
tbl[["x"]] # 选取x列

 #  tbl[[c(3,1)]]  tibble会报错, 不支持向量作为参数

tbl[1,3] # 要找到字母e，也就是第一行第3列，可以用这个方法，但返回为tibble

# 或者
tbl[[3]] %>% 
    .[[1]]

# 或者
tbl[[3]][[1]]

# 或者
purrr::pluck(tbl,3,1) 
```

###  列表中使用 **`[[`**

列表中使用`[[`最为复杂。因为列表本身的灵活性导致。

先看`[`和`[[`分别返回的内容格式。

前者返回列表，后者返回向量。

```{r}
l[[1]] %>% str()

l[1] %>% str()
```
但将向量作为索引，得到的结果则完全不一样了。因为`[[`只能返回单个项目，所以，`[[`需要与单个正整数或单个字符串一起使用。 将向量与`[[`一起使用时，将进行递归子集选取。如下案例中：

+  l[c(1,2)]：选取列表`l` 中的第一列和第二列，并与列表形式返回；

+  l[[c(1,2)]]：选取列表`l` 中的第一列元素(向量)，然后再选择这列内容的第二个元素，相当于l[[1]][[2]]

在前文中，df类似的操作，但tibble是不支持的。

```{r}
l[c(1,2)]

l[[c(1,2)]]

l[[1]][[2]]

```

《Advance R》中有价值的内容记录

处理列表时应该使用`[`。因为当`[`应用于列表进行子集选取时，它总是返回一个更小的列表。

可以把列表`l`看做一辆装满了货物的火车；l[1]就是1号车厢，l[[1]]是一号车厢中的货品。

以此比方为基础展开，当需要提取单个元素时，可以：

+  提取对应的车厢：l[1]

+  或者提取对应车厢中的货品:l[[1]]

但当要提取多个(0个)元素时，就得回到上一章节，使用`[`，提取火车及车厢，必须要有火车头，也就是列表的形式。

上篇文章中，在编写求解连续递增序列算法函数时，用到了`[[`在列表中记录计算结果。

这里比较对应函数中，将`[[`改为`[`，看是否有区别。

+ 原函数内容及结果

原函数中，`output`是一个空列表(),for循环运行结果以output[[1]],output[[2]]...的形式保存并返回。

相关内容结果如下：

```{r}

testvalue <- c(1,45,3,7,5,78,120,123,124,125,126,127,32,34,45,67,98,120,167,234,12,34,2,4,1)
 
 LCIS <- function(input_data) {
    result <- 1
    t <- 1
    n <- length(input_data)
    list_p <- c()
    list_p[1] <- 1
    for (i in 2:n){
        if (input_data[i]>input_data[i-1]){
            t <- t+1
            list_p[i] <- max(t,result)
        } else
        {t<- 1
        list_p[i] <- t}
    }
    m <- max(list_p)
     end_position <- which(list_p == m)
     output <- vector(mode = "list",length = length(end_position))
 
  for (k in 1:length(end_position)){
      output[[k]] <-input_data[(end_position[[k]]-m+1):end_position[[k]]]
      }
 
     return(list(output, paste0("length of longest continual increased series is ",m)))
}
LCIS(testvalue)
```

+ 变更后的内容及结果

变更后的函数中，`output`是一个空列表(),for循环运行结果以output[1],output[2]...的形式保存并返回。

相关内容结果如下：

```{r}

testvalue <- c(1,45,3,7,5,78,120,123,124,125,126,127,32,34,45,67,98,120,167,234,12,34,2,4,1)
 
 LCIS_2 <- function(input_data) {
    result <- 1
    t <- 1
    n <- length(input_data)
    list_p <- c()
    list_p[1] <- 1
    for (i in 2:n){
        if (input_data[i]>input_data[i-1]){
            t <- t+1
            list_p[i] <- max(t,result)
        } else
        {t<- 1
        list_p[i] <- t}
    }
    m <- max(list_p)
     end_position <- which(list_p == m)
     output <- vector(mode = "list",length = length(end_position))
 
  for (k in 1:length(end_position)){
      output[k] <-input_data[(end_position[[k]]-m+1):end_position[k]]
      }
 
     return(list(output, paste0("length of longest continual increased series is ",m)))
}
LCIS_2(testvalue)
```

可以看出，返回的结果不符合预期，仅返回了我们想要的连续递增序列汇中的第一个值。

原因何在呢？？

总之，list中取子集确实比较复杂，看似简单的内容，往往包含着很多变数。

## **`$`**

`$`比较简单，它是一个简写运算符号。最直接的用法就是用来访问数据框的变量，或者说列。

如`df$x`,`diamonds$carat`等。

使用`$`最常见的一个错误：如果我们知道一个数据框中某一个列的名字，但这个名字存储在一个变量中，如果在`$`后面部直接引用列的名字，而是使用变量就会出错。

比如：

```{r}
names(df)

var <- c("x","a","who")
df$x

df$var[1] ## 返回空值

df$var[[1]] ## 返回空值

df[var[1]] %>% str() # 返回第一列，且为 dataframe

df[[var[1]]] %>% str() # 返回第一列的值，向量。

```

上述结果可以看出，`[[`与`$`还是存在一定区别的。

其更大的区别在于，`$`支持左到右部分匹配。

前文我们提及过,`[`不支持模糊或部分匹配，`[[`也是不支持的。

```{r,warning=TRUE}
options(warnPartialMatchDollar = FALSE)

## list
l2 <- list(students_ID =c(12,13,14))

l2$s

l2[["s"]]

## dataframe

df2 <- data.frame(students_ID =c(12,13,14))

df2$s

df2[["s"]]


## tibble

tbl2 <- tibble(students_ID =c(12,13,14))

tbl2 $s

tbl2 [["s"]]
```

这看上去确实很不好。可以：

+   全局变量设置 `warnPartialMatchDollar = TRUE`,会有warning 信息返回

```{r,warning=TRUE}
options(warnPartialMatchDollar = TRUE)

l2$s

df2$s

```

+  对于数据框，使用tibble，tibble很懒，不会自作主张；tibble很渣，有啥异常都会报告。

## 缺失与超出索引边界

前文中在使用`[`时，当索引值中有0,NA及超出边界时，分别返回的内容。

本节记录使用`[[`时，使用这些"无效"索引时，会发生什么。

### 原子向量

均报错

```{r}
v <- setNames(v,c("a","b","c","d"))
v
```

+  零长度: 报错

```{r eval=FALSE, include=TRUE}

v[[0]]

# 错误于v[[0]]: 
#  attempt to select less than one element in get1index <real>
```

+  超出边界(数值型): 报错

```{r eval=FALSE, include=TRUE}

v[[5]]

# 错误于v[[5]]: 下标出界
```

+  超出边界(字符型): 报错

```{r eval=FALSE, include=TRUE}

v[["e"]]

# 错误于v[["e"]]: 下标出界
```

+  缺失值: 报错

```{r eval=FALSE, include=TRUE}

v[[NA]]

# 错误于v[[NA]]: 下标出界
```

### 列表

```{r}
l
```

+  零长度: 报错

```{r eval=FALSE, include=TRUE}

l[[0]]

# 错误于l[[0]]: 
#  attempt to select less than one element in get1index <real>
```

+  超出边界(数值型): 报错

```{r eval=FALSE, include=TRUE}

l[[5]]

# 错误于l[[5]]: 下标出界
```

+  超出边界(字符型): 返回NULL

```{r eval=FALSE, include=TRUE}

l[["e"]]

# NULL
```

+  缺失值: 返回NULL

```{r eval=FALSE, include=TRUE}

l[[NA]]

# NULL
```
### 矩阵，数据框及tibble

+   零长度: 均报错

```{r eval=FALSE, include=TRUE}
m[[0]]
# 错误于m[[0]]: 
#   attempt to select less than one element in get1index <real>
df[[0]]
# 错误于.subset2(x, i, exact = exact): 
#   attempt to select less than one element in get1index <real>
tbl[[0]]
# 错误于tbl[[0]]: 
# ✖ Subscript `0` must be a positive location, not 0.
```

+   超出边界(数值型): 均报错

```{r eval=FALSE, include=TRUE}
m[[15]]
# 错误于m[[15]]: 下标出界
df[[5]]
# 错误于.subset2(x, i, exact = exact): 下标出界
tbl[[5]]
# Error in `tbl[[5]]`:
# ! Can't extract columns past the end.
# ℹ Location 5 doesn't exist.
# ℹ There are only 3 columns.
# Backtrace:
#  1. tbl[[5]]
#  2. tibble:::`[[.tbl_df`(tbl, 5)
# 错误于tbl[[5]]:
```


+   超出边界(字符型): 矩阵报错，数据框和tibble返回NULL

```{r eval=FALSE, include=TRUE}
m[["d"]]
# 错误于m[["d"]]: 下标出界 
df[["k"]]
# NULL
tbl[["k"]]
# NULL
```

+   缺失值: 矩阵,tibble报错，数据框返回NULL

```{r eval=FALSE, include=TRUE}
m[[NA]]
# 错误于m[[NA]]: 下标出界
df[[NA]]
# NULL
tbl[[NA]]
# Error in `tbl[[NA]]`:
# ! Can't extract column with `NA`.
# ✖ Subscript `NA` must be a location, not an integer `NA`.
# Backtrace:
#  1. tbl[[NA]]
#  2. tibble:::`[[.tbl_df`(tbl, NA)
#  3. tibble:::tbl_subset2(x, j = i, j_arg = substitute(i))
#  4. tibble:::vectbl_as_col_location2(...)
#  7. vctrs::vec_as_location2(j, n, names, call = call)
#  8. vctrs:::result_get(...)
# 错误于tbl[[NA]]: 
# ✖ Subscript `NA` must be a location, not an integer `NA`.
```

### pluck()函数和chuck()函数

因为上述异常因素的不可避免，pluck()函数和chuck()函数应运而生。

本文简单记录几个用法，详细内容会在后续关于函数式编程purrr包相关内容中进行记录说明。

+  pluck(): 当元素缺失时，pluck()总是返回NULL，或者.default 参数的设置值；


+  chuck(): 当元素缺失时，pluck()总是报错。

当需要索引的元素不存在于深度嵌套的数据结构中时，非常适合使用pluck(),我们在使用来自WEB API的json数据时，通常会出现类似情况。

pluck()函数还允许使用混合整数和字符串进行索引，当然，也支持当待索引元素不存在时使用备用的默认值(.default 参数的设置值)。

这里使用pluck()函数help文档中的案例数据。

```{r}
obj1 <- list("a", list(1, elt = "foo"))
obj2 <- list("b", list(2, elt = "bar"))
x <- list(obj1, obj2)
x
```

```{r}
purrr::pluck(x,1) # =x[[1]]

purrr::pluck(x,-1) #=x[[2]]

purrr::pluck(x,1,2) #=x[[1]][[2]]

purrr::pluck(x,1,2,"elt") #=x[[1]][[2]][["elt"]]

purrr::pluck(x,10) #NULL

purrr::pluck(x,10,.default = NA) #NULL

map_chr(x, 1)

map_chr(x, c(2,1))
```

还有一些其他特性，这里不展开。

# 子集选取与赋值

对数据进行处理，包括选取子集等动作的目的无非删增改存等基础动作。所有子集选取的运算符均可以和赋值结合使用。从而实现对选定制的修改。也就是子集赋值的意思。

**其基本形式为 x[i] <-value.**

```{r}
v[1:2] <- c(101.1,202.2)
v
```

当length(value)小于length(v[i])时，对应替换值会循环补齐。

```{r}
v[1:3] <- c(101.1,202.2)
v
```

对于列表：

+  **使用x[[i]] <- NULL**来移除列表中的元素；

```{r}
l[["b"]] <- NULL
l
```


+  **使用x[i] <-  list(NULL)**在列表中添加合法的NULL。

```{r}
l["b"] <- list(NULL)
l
```

子集选取时使用空引用结合赋值操作会比较有用，因为它会保持原有的对象类和数据结构。

+  **使用空引用**

mtcars 依然是数据框，因为这个操作仅变更了mtcars的内容。

```{r}
rm(mtcars)
mtcars[] <- map(mtcars,as.integer)

is.data.frame(mtcars)

```

+  **不使用空引用**

mtcars 变成了列表，因为这个操作更该绑定到的对象。

```{r}
mtcars <- map(mtcars,as.integer)

is.data.frame(mtcars)

```

#  子集选取的一些应用

本节记录一些基于上述子集选取规则的应用。

## 查询表(字符子集选取)

字符匹配为创建查询表提供了一个强大的方法。比如下面的例子：将简写转换为全拼
 
```{r}
x <- c("m","f","m","m","f","m","u")
lookup <- c(m = "Male",f = "Female", u = NA)

lookup[x]

lookup[x] %>% 
    unname()
```
## 人工比对于合并(整数子集选取)

可以应用具有多个信息列的复杂查询表。场景及示例如下：

+  有一个成绩向量 grade, 其取值为整数；(1,2,3,...)

```{r}
grade <- c(1,2,2,3,1)
```

+  有一个数据表 info, 描述整数成绩的性质或结果；(grade,description,failornot......)

```{r}
info <- data.frame(
    grade = 3:1,
    desc = c("Excellent","good","poor"),
    fail = c(F,F,T)
)
```


现在我们需要为每个grade里的值都有info表里的内容。

个人直观的做法是将grade变成一个数据框，然后使用join()系列函数进行合并表格。

```{r}
 tibble(grade = grade) %>% 
    left_join(info,by = "grade")
```

感谢提供这些函数的人。

这里提供一个基于子集选取技术的方法：

+ 将match()函数与整数子集选取组合起来：match(needles, haystack),返回在haystack中找到的每个needle的位置。

本例中，grade向量中的1,2,2,3,1 在info表中的grade列的第3,2,2,1,3位置。也就是info表中对应的行数。

```{r}
rowId <- match(grade, info$grade)
rowId
```
显然，使用数据框选取行子集的技术，可实现该需求。

```{r}

info[rowId,] 

info %>% 
    as_tibble() %>% 
    .[rowId,]

```

##  随机样本和自助法

这个很好理解，对于数据表中行，列选取，上节中的rowId值可以是随机生成的数据，也可以是自定义规则下的数据。以此数据，可对数据表进行随机或自定义抽样选择。这些应用就非常广泛了。

+  对行随机排列

```{r}

df[sample(nrow(df)),]

```

+  对列随机排列

```{r}

df[sample(ncol(df))]

```

+  选择可重复的行，指定行数

```{r}

df[sample(nrow(df),12,replace = T),]

```

##  排序(整数子集选取)

使用order()函数，返回一个描述其中子集向量排列顺序的整形向量。

这个很绕，用例子来说明：

家里三个娃，老大，老二，老三；无序的坐在饭桌上吃饭，现在要把他们按年纪排序，老大坐第一个位置，老二第二个位置...


```{r}
x <- c("老大","老三","老二")

order(x,decreasing = T)

x[order(x,decreasing = T)]

x_num <- c(2,8,6,1)
order(x_num, decreasing = F)
x_num[order(x_num, decreasing = F)]
```

增加说明order(),sort()和rank()函数

+  order()的结果比较难理解.

它返回的结果表示，正常排序(升序或降序,用decreasing参数来控制)后，在对应的位置上放置的数值在当前向量中的位置。

比如，本例中，`order(x_num, decreasing = F)`的结果为`4 1 3 2`,表明按升序排序后，排在第一位的是当前向量(x_num)中的第4个值；第二位的是当前向量中的第一个值... 

所以，x_num[order(x_num)]就能输出直接排序的结果。

+  sort() 是排序的动作，这个好理解；

+  rank() 输出当前向量中各元素的排序，也好理解。

总结一下；

**rank()**告诉你向量里谁最大，谁最小，大家的分量给你安排的妥妥的， 但，它不管你倒序还是顺序排列，不管你谁站C位；

**order()**就是秘书的角色，根据rank()交过来的排位表进行一通输出,这通输出告诉sort()，如果你要从小到大排，那么现在这堆人里，你把第四个放在第一位，第一个放在第二位...,但是它不执行排位，各司其职，它只管搞定排位的顺序；

**sort()** 接到order()的排位顺序表后，咔咔一通操作，把把第四个放在第一位，第一个放在第二位...最后得到的结果就是1,2,6,8...



```{r}
x_num <- c(2,8,6,1)

# order
order(x_num, decreasing = F)

x_num[order(x_num)]
sort(x_num,decreasing = F)
rank(x_num)
```

对于二维及以上维数数据，order()和整数子集选取可以很容易对一个对象的行或列进行排序。 在上一节的示例中也已使用随机数进行简单示例(对行/列进行了单独排序)。

+  行随机排序，列倒序

```{r}
df2 <- df[sample(nrow(df)),3:1]
df2
```

+  对上例随机排序后的结果进行规整，行按z列升序排列，列按列名升序排列

```{r}
df2[order(df2$z),order(names(df2))]
```

常规排序，我们可以使用sort()函数以及dplyr::arrange()函数。

##  展开重复记录(整数子集选取)

使用rep()函数与整数选择行的技术组合，将已统计好的重复行数(以单独一列n呈现在数据表中)按次数展开。

```{r}
tbl$n <- 2:5
rep_num <- rep(1:nrow(tbl),tbl$n)

tbl[rep_num,]

```

## 列操作：删除列(字符子集选取)

+  给对应列赋值为NULL

```{r}
tbl$n <- NULL
tbl
```

+  知道想要的列

```{r}
 tbl[c("x","y")]
```

+  知道不想要的列,负整数取子集，或者集合运算选择需要的列名取子集

```{r}
 tbl[-3]

tbl[setdiff(names(tbl),"z")]
```


##  根据条件选择行(逻辑子集选取)

这个也是比较简单的操作。而且自由度会很高。

+ 选5,10,15...等被5整除的行，或者每个5行抽一个观测值...

```{r}

data("mtcars")
 
mtcars[1:nrow(mtcars)%%5==0,]
```

+  mtcars 数据框中，选gear为5，cyl为4的行

```{r}
mtcars[mtcars$cyl==4&mtcars$gear==5,]
```

注意事项：

+  使用向量的布尔运算符：`&`,`|`;

+  不使用短路标量运算符：`&&`,`||`;

+  德.摩根定理： 

    +  ！(x&y)等价于!x|!y;
    
    +  !(x|y) 等价于!x&!y.

于是：!(x&!(y|z)) 等价于!x|!!(y|z)等价于!x|y|z。搞了半天，就是只要不是x，其他都行。像极了官场里各种不明说的绕弯话...

##  布尔代数与集合(逻辑和整数子集选取)

集合运算(整数子集选取)与布尔代数(逻辑子集选取)之间具有天然对等性。

下列情况中，集合运算更有效率：

+  需要找到第一个(或最后一个)TRUE

+  数据中有很少的TRUE,有很多FALSE;集合表示会更快并需要更少的内存。

**which()** 函数可将布尔表示转换为整数表示。

```{r}

x <- sample(10) < 5 ## 得到的是逻辑值向量

which(x) ## 得到的是数值向量：表示那几个位置的数值<5,或者说，将x中的TRUE的位置显示出来，


```

可以写一个函数来实现which()的逆运算：

先写一个全部为FALSE 的向量，然后将对应数字位置的FALSE 赋值为TRUE

```{r}

unwhich <- function(x,n){
    out <- rep_len(FALSE,n)
    out[x] <- TRUE
    out
}

unwhich(which(x),10)
```

在前文中，有一个示例为每隔5行取一行，我们使用的是`1:nrow(wtcars)%%5 ==0`,我们基于该示例进行扩展

```{r}
(row_5 <- 1:nrow(mtcars)%%5==0)

(r5 <- row_5 %>% 
    which())

(row_2 <- 1:nrow(mtcars)%%2==0)

(r2 <- row_2 %>% 
    which())

```
+  row_5 & row_2: 能被5整除，且能被2整除，显然，那就是能被10整除


```{r}
row_5 & row_2

intersect(r5,r2) 

which(row_5 & row_2)
```

+  row_5 | row_2: 能被5整除，或能被2整除。

```{r}
row_5 | row_2

union(r5,r2) 

which(row_5 | row_2)
```

+  row_5 & !row_2: 能被5整除，但不能被2整除，这种情况下，10,20,30就被干掉了

```{r}
row_5 & !row_2

setdiff(r5,r2) 

which(row_5 & !row_2)
```

+  xor(row_5, row_2):干掉两者的交集


```{r}
xor(row_5, row_2)

setdiff(union(r5,r2),intersect(r5,r2))

```

+  x[which(y)] VS x[y]

```{r}
x <- 1:4
y <- c(T,F,F,T)
x[y]
x[which(y)]
```

常规情况下， 他们没啥区别。但：

+  当逻辑向量包含NA 时，逻辑子集选取将替换为NA,而which()时，将抛弃这些NA 对应位置值；也许，我们对which()的期望不是抛弃这些值，所以，慎用这种方式；

```{r}
x <- 1:4
y <- c(T,F,NA,T)
x[y]
x[which(y)]
```

+  x[-which(y)]与x[!y]也是不等价的：如果y全为FALSE,which(y)返回iterger()

```{r}
x <- 1:4
y <- c(F,F,F,F)
x[!y]
x[-which(y)]
```

#  子集选取在生成函数中的综合应用

这里记录一个base R中的函数rle() 源代码中使用子集选取的应用。作者确实很厉害。这也是触发我一定要好好搞定这些子集选取的基本技术，之前，觉得这些操作都非常简单，但真正能把这些基础技术组合应用好，真的就能成就很多复杂的事情...

+  **关于rle()**:Run Length Enconding

> Compute the lengths and values of runs of equal values in a vector 

rle显示一个向量x中每一个连续重复元素及该元素对应的频数。x可以是不同的格式，如数值，字符串，逻辑变量等。适合用于游程理论的一些编程。

比如上例中的`row_5`，很明显它的结果是4个FALSE 1个TRUE 这样一次排列...

```{r}
row_5 %>% 
    rle()
```

我们查看其源代码：

```{r}
rle
```

仅用3行核心代码，就解决了这个问题。这核心代码中，使用了：

+  负整数子集选取；

+  布尔运算；

+  which()函数；

+  然后，用一个diff()函数就轻松解决问题。

全文完。

