---
title: "names and assignment in R"
author: "chenzhiming"
date: '2024-10-9'
documentclass: article
---

```{css echo = FALSE}

p {
  font-size: 14px;
}

h1 {
  font-size: 20px;
  font-weight: bold;
  color: #7C1313
}

h2 {
  font-size: 18px;
  font-weight: bold;
  color: #144676
 
}

h3 {
  font-size: 16px;
  font-weight: bold;
  color: #144676
 
}
pre {
  max-height: 300px;
  overflow-y: auto;
}

pre[class] {
  max-height: 200px;
}

.scroll-100 {
  max-height: 200px;
  overflow-y: auto;
  background-color: inherit;
}
```

```{r setup, include=FALSE}
knitr::opts_chunk$set(echo = TRUE,warning = FALSE,message = FALSE, class.output="scroll-100")
 
##library(tidyverse) # Wickham的数据整理的整套工具
##library(lubridate) # 日期和日期时间数据处理
pdf.options(height=10/2.54, width=10/2.54, family="GB1") # 注意：此设置要放在最后
```

```{r echo=FALSE ,fig.width = 9,fig.height=3.83,dpi=300,dev="png"}
source("../cover/cover.R")
gen_cover(main ="R语言基础\n数据分析处理",
          subtitle = "R语言数据结构\n 名字和取值",
          label = "专注R语言原创分享",
          bg_fig = "../cover/p_bg.png",
          min_fig = "../cover/min_bg_2.png",
          logo ="../cover/p_logo2.png")  %>% 
  ggsave("2024112301.png",.,device = "png",width = 9,height = 3.83)

library(tidyverse)
 
```

# 背景介绍

R语言基础知识中关于对象命名和取值的一些基础内容。也涉及到对象内存大小，对象复制等基础逻辑，目前还是比较混沌的状态。 有时间还是需要完整的啃完R语言官方文档(正在啃)。

同时，初步接触并使用`lobstr`包。

参考书目：

-   Advance R

# lobstr 包介绍

```{r}
library(lobstr)
```


# 绑定基础

```{r}
x <- c(1,2,3)

tree(x)
```

一般会表达为：创建一个名为"x"的向量,包含数值1,2,3。

上述表达是一种简化，并将导致不能准确的预测R 背后的实际行为：

1.  创建一个对象，值向量为c(1,2,3)

2.  将该对象绑定到名字x

对象和取值没有名字。实际上生成的是具有取值的名字。

`<-`: 创建从左侧名字到右侧对象的绑定。

我们可将名字视为对值的引用。

```{r}
y <- x
```

不会获得值c(1,2,3)的另一个复制，而是将获得与现有对象的另一个绑定。

向量没有名字，但有时需要引用一个不受其绑定约束的对象。

c(1,2,3)具有标签，类似于其内存地址。即对象在内存中的存储位置。因为每次运行代码时，其实际内存地址会发生变更，所以R语言用`0x74b`之类的标识符作为其唯一标记。

y和x 都指向相同的地址。

```{r}
obj_addrs(list(x,y))
```

## 非语法名字

R 对于组成有效名字的行为有严格的规定。

-   语法名字必须由字母，数字，`.`和`_`组成；

-   但不能以`_`或数字开头;

-   可以以`.`开头，但后面不能紧跟数字，比如`.2b`是非法的;

-   不能使用任何保留字(就是被预定了那些字符或者字符串，比如TRUE,FALSE,if等)；

R语言保留值罗列如下：

if else repeat while function for in next break

TRUE FALSE NULL Inf NaN NA NA_integer\_ NA_real\_ NA_complex\_ NA_character\_ ..., ..1, ..2 etc

不遵循上述规则的名字都将被视为非法名字，使用它将返回错误。

有时会不可避免使用非法字符作为名字，尤其是我们使用R 之外的数据，比如EXCEL表中，经常会有数字作为列名的数据。

这时，我们需要使用"\`\`"，反引号把对应内容括起来即可使用。

```{r eval=FALSE, include=TRUE}

_abc <- 1
# 错误: 意外的符号在"_abc"里

.2b <- 1:3
# 错误: 意外的符号在".2b"里

if <- 123
# 错误: 意外的赋值在"if <-"里

2024 <- 2023

# 错误于2024 <- 2023: (do_set)赋值公式左手无效
```

这时，我们需要使用"\`\`"，反引号把对应内容括起来即可使用。

```{r}
(`_abc` <- 1)

(`.2b` <- 1:3)

(`if` <- 123)

(`2024` <- 2023)

 
```


## 非语法名字的一个例外速记

还有一些例外的情况，advance R 一书中未提及。比如，之前我们做玩转R语言数据分析120题中，涉及到处理一些数据框，其中关于股票价格方面的字段，列名使用了中文语境里常见的`收盘价(元)`这样的表达，这个字符串也是不能直接用于做向量名称的，当括号为英文半角时，字符串会被R语言识别为函数，当括号为中文状态符号时，R语言也会报错。这里做一个补充速记。

```{r eval=FALSE, include=TRUE}
收盘价(元) <- 1:3
# 错误: 找不到对象'元'

收盘价（元）<- 1:3
#错误: 意外的invalid token在"收盘价（"里

```

同样，用反引号括起来后即可以使用。

```{r}
(`收盘价(元)` <- 1:3)
 

(`收盘价（元）`<- 1:3)
 
```

关于名字的细节，可以通过查看?make.names()help文件得到细节帮助指导。


## 命名规范参考内容补充记录

关于R语言向量，函数等命名，另外补充google style 和tidyverse style.

-   [google R style](https://google.github.io/styleguide/Rguide.html)
A syntactically valid name consists of letters, numbers and the dot or underline characters and starts with a letter or the dot not followed by a number. Names such as ".2way" are not valid, and neither are the reserved words.
-    [tidyverse style](https://style.tidyverse.org/)

具体内容比较多，本文不展开，后续可以专门用一篇文章来展开说明。

在符合R语言语法规范的前提下，命名方式是没有标准答案的，但养成好的命名习惯，肯定是非常有益于代码的可阅读和传播性的。当然，这也是R语言编程的基础。

#  复制后修改 copy-on-modify

```{r}
x <- 1:3
y <- x
y[[3]] <- 4
x
```

如运行结果，修改y后未对x造成修改。这和我们的直觉是一致的。那么，共享的绑定发生了什么呢

+  与y相关联的值发生了变化；

+  原始对象没有发生变化；

+  R创建了一个新的对象；

+  原对象的一个复制中的值被更改；

+  y被反弹到该新对象。

上述行为被称之为复制后修改(copy-0n-modify)。 R对象是不可 更改的，或者说不可变的。当然也有原位修改的特例。后续的内容中会提及。

## tracemem()函数

可以使用tracemem()函数查看何时复制对象。一旦对对象调用该函数，就将获得该对象的当前地址。

```{r}
x
cat(tracemem(x),"\n")
```

运行结果显示了对象x地址"...7e2d0"

```{r}
y <- x
y[[3]] <- 4
y[[2]] <- 1
y

untracemem(y)
```

运行结果显示，对对象x进行了复制，并报告了其新地址："...b33b8";

然后对新对象y进行修改，此时，对象x未被复制，因为新对象仅绑定了一个名字，R将进行原位修改

但每次修改，其地址也发生了变化。

##  函数调用

相同的复制规则，也适用于函数调用。

```{r}
f1 <- function(a){
    a
}
x <- 1:3
cat(tracemem(x),"\n")


z <- f1(x)
# 无复制发生。

untracemem(x)
```

当f1()运行时，函数内部变量a指向的与在函数外部的变量x指向的是同一个值。

f1()完成后，x和z 指向同一对象，x指向的对象未被修改。因为在此情形下，如果f1()修改了x，则R 会创建一个新的复制，如前文中的对象y，然后，z将绑定该新对象。

下列代码运行结果也印证了这一结论。

```{r}

lobstr::obj_addrs(list(x,z))
```

##  列表

来看看列表的内容。

指向取值的不仅仅是名字，或者说变量，列表的元素也是如此。

列表稍显复杂，因为它不存储值本身，只存储对值的引用。这点在下节中的对象大小中也会提及。

```{r}
list1 <- list(1,2,3)

list2 <- list1

list2[[3]] <- 1

lobstr::ref(list1,list2)

```

与向量一样，列表也使用复制后修改行为。原始列表保持不变。R 创建修改后的复制。不过，这是一个浅复制：将复制列表对象及其绑定，当绑定所指向的值不会被复制。

上述代码运行结果，比较直观的显示了两个list对象内存地址以及本地地址。

list2 前两个元素共享了list1 前两个元素的取值。



##  数据框

数据框是向量列表，修改数据框时，复制后修改会产生重要的后果。

+  修改列： 只修改列的情况下，其他未修改的列仍将指向其原始引用；

```{r}
df1 <- data.frame(x = 1:3, y = 4:6)

df2 <- df1

df2[,2] <- 7:9

lobstr::ref(df1,df2)

```

运行结果显示，数据框df2 x列仍指向其原始引用。


+  修改行： 只要修改哪怕一行，全部列均将进行修改，也就是说每列都会发生复制。

```{r}
df1 <- data.frame(x = 1:3, y = 4:6)

df3 <- df1

df3[2,] <- 7:8

lobstr::ref(df1,df3)
```

运行结果显示，数据框df3两列均发生了修改...

想通了的话，其实这很好理解。

##  字符向量

R语言中的字符向量有点费解。和数值向量不一样，R使用一个全局字符串池。其中字符向量的每个元素都指向翅中的唯一字符串的指针。

这种模式对字符串向量的大小评估判断影响还是挺大的。

```{r}
char <- c("abc","abc","a","abbc","c")

lobstr::ref(char,character = T)

```


# 对象大小

lobstr::obj_size() 返回对象占用的内存量：

```{r}
lobstr::obj_size(letters)  
lobstr::obj_size(chinacolor) 
```
+  列表的大小

如下案例中，y与x几乎大小一致。

```{r}
x <- runif(1e6)
lobstr::obj_size(x,)  

y <- list(x,x,x,x,x,x,x,x)
lobstr::obj_size(y)  
```

+  字符串大小

因为R使用全局字符串，字符向量占用的内存也会比预期要小。如下例，将字符串重复1000次，不会使得其内存占用是原先的1000倍。

```{r}
lobstr::obj_size(letters[1:4])  

lobstr::obj_size(rep(letters[1:4],1000))
```

```{r}
x <- 1:3
y <- letters[1:4]
z <- list(x,y)

xlist <- list(x)
ylist <- list(y)

lobstr::obj_size(x)
lobstr::obj_size(y)
lobstr::obj_size(z)
lobstr::obj_size(xlist)
lobstr::obj_size(ylist)
lobstr::obj_size(x,y)
lobstr::obj_size(x,y,z)
```
上述代码显示了x,y,z 及几个对象合计内存占用大小的 情况。几个结果简述如下：

1.  数值向量放进列表中，大小会变大，如1:3 作为数值向量大小为680B在list中大小变为736B;

2.  如没有共享值，则两个对象内存占用大小之和等于obj_size(x,y)，如本例中，对象x和对象y没有共享值，其大小之和等于obj_size(x,y)：984B；

3.  如有共享值，则不一样，如本例中，obj_size(x,y,z)大小与obj_size(z)相同，也就是x,y,z 的组合大小与z的大小相同。

+  选择性表征

这个小节进行几个看上去有趣的测试。

1.  考虑上例中，1:3向量x大小680B,1:300的大小是否为其100倍？

2.  单个数值占用内存大小；

3.  不用数值类型占用内存大小

```{r}
# 整形向量
 x <- 1:3
lobstr::obj_size(x)
# 双精度型向量
y <- c(1,2,3)
lobstr::obj_size(y)

# 单个值大小
lobstr::obj_size(1L)
lobstr::obj_size(102416.23)
lobstr::obj_size("A")
lobstr::obj_size(TRUE)


z <- 1:300
lobstr::obj_size(z)

```

R 的选择性表征功能，允许R 非常紧凑的表示某些类型的向量，比如以`:`表示的数据序列，R 不会存储序列中的每个单个数字，而是仅仅存储第一个和最后一个。这意味着1:300和1:3占用内存大小是一样的，费解，但是事实。 这个序列不管多大，其占用内存大小是一样的。

#  原位修改

其实前文已经提及原位修改的逻辑。

修改R对象时，通常会创建一个复制。这里记录两个例外：

+  具有单个绑定的对象将获得特殊的性能优化

+  环境是一种特殊对象，总是在适当的位置进行修改。

##  具有单个绑定的对象

其实这个在前文中已用例子进行了说明。

```{r}
z <- 1:3
lobstr::obj_addr(z)
z[[3]] <- 4
lobstr::obj_addr(z)


```
对值进行修改，对应地址也发生了变化的。

##  环境

从略，在关于R语言环境对象的专门文章中统一介绍。



